【裁判字號】    94,上重更(三),39
【裁判日期】    950119
【裁判案由】    殺人等
【裁判全文】
臺灣高等法院臺中分院刑事判決    94年度上重更(三)字第39號
上  訴  人
即  被  告  申○○
                    （另案在臺灣台中監獄台中分監執行中）
選任辯護人  廖志堯  律師
            趙建興  律師
上  訴  人
即  被  告  子○○
                    （
選任辯護人  洪松林  律師
上列上訴人等因殺人等案件，不服臺灣彰化地方法院92年度重訴
緝字第1號、2號中華民國92年7月23日第一審判決（ 起訴案號：
臺灣彰化地方法院檢察署82年度偵字第9216、10049號；移送併
辦案號：84年度偵字第2076號），提起上訴，經判決後由最高法
院第三次發回更審，本院判決如下：
    主  文
原判決撤銷。
申○○共同殺人，處無期徒刑，褫奪公權終身。附表編號一至四
、十至十二號所示槍枝，編號七所示子彈拾肆顆、編號八所示子彈
拾捌顆、編號九所示子彈貳拾柒顆，編號五、六所示物品，均沒
收之。
子○○共同殺人，累犯，處有期徒刑貳拾年，褫奪公權拾年。附
表編號一至四、十至十二號所示槍枝，編號七所示子彈拾肆顆、編
號八所示子彈拾捌顆、編號九所示子彈貳拾柒顆，編號五、六所
示物品，均沒收之。
    事  實
一、緣於民國八十二年五月間，彰化縣議員洪絲條，在台北市松
    山區遭謝通運之子謝文川持槍擊斃，原屬洪絲條派系之午○
    ○（前經本院另案判決無罪確定，嗣經檢察官聲請再審，由
    本院以八十九年度聲再字第二五二號裁定准予再審，逃匿在
    外，經本院以九十年度再字第二號通緝中），認該案件係與
    其敵對派系之謝通運策劃所為，再者之前午○○與謝通運合
    作經營紅蘿蔔生意，彼此猜忌而積怨在心，且為其個人利益
    及政治前途，乃萌生槍殺謝通運為洪絲條報仇及洩憤之意。
    午○○遂邀寅○○（由本院九十三年上重更(五)字第十四號判
    決判處無期徒刑，並經最高法院94年度台上字第3016號駁回
    上訴而確定）及曾於八十一年間因槍傷謝通運後被謝通運派
    員追殺之申○○參與。為達一舉狙殺擊斃之目的，午○○、
    寅○○乃決定糾合殺手，並以架有無線電天線，位於彰化縣
    芳苑工業區○○路已停止營業之泰鈜（起訴書誤載為泰鋐）
    工業股份有限公司（下稱泰鈜公司）廠房，作為集結、籌劃
    作案細節場所，再由寅○○積極邀集昔日獄友曾敬超及其砂
    石場之僱工任志傑，並轉邀李忠承（任志傑、曾敬超、李忠
    承三人，業經本院以八十三年度上重訴字第四五號判處死刑
    ，經最高法院判決上訴駁回確定，於八十五年六月十日執行
    死刑）參與，午○○另行邀集曾為洪絲條手下之卯○○、辰
    ○○（該二人，業經本院以八十三年度上重訴字第四五號判
    處無期徒刑，並經最高法院判決上訴駁回確定，在監獄執行
    中）及曾因違反麻醉藥品管理條例罪，經臺灣臺北地方法院
    判處有期徒刑四月確定，於八十一年四月九日易科罰金執行
    完畢之子○○，參與作案。旋於八十二年八月中旬，午○○
    與寅○○、申○○、任志傑、曾敬超、李忠承、辰○○、卯
    ○○、子○○等人，先行於泰鈜公司廠房內就如何狙殺謝通
    運進行推演，分派現場任務及武器、裝備，且於同年九月十
    五日起，午○○、寅○○、申○○、任志傑、曾敬超、李忠
    承、辰○○、卯○○、子○○等人，共同基於未經許可無故
    持有槍彈以狙殺謝通運之殺人犯意聯絡，進行籌劃，同時準
    備作案用工具，包括掩飾身分用之綠色套裝、頭套、藍白色
    相間手套，作為保護身體用之防彈衣，作為通訊用之無線電
    對講機，作為行兇所用如附表編號一至四、十至十二所示具有
    殺傷力之各式槍枝，適合各該槍枝使用，具有殺傷力，可供
    軍用之子彈多發，及作為攔截、前往現場及逃離現場使用之
    交通工具，計有：車牌ＩＵ－七九八號大貨車一部（該汽車
    係南峰汽車貨運有限公司所有，於八十二年九月十二日在雲
    林縣斗南鎮○○街二十四號前遭竊）、車牌ＯＰ－五二二九
    號福特自小客車一部（該汽車係癸○○於八十二年八月十二
    日六時許，在台中市○○路與正義街附近所失竊）、辰○○
    向不知情之許揚全（業經檢察官以八十二年度偵字第一○○
    五四號、第一○○七六號為不起訴處分確定）所借用車牌Ｓ
    Ｉ－三○三六號自小客車一部，及另部不詳車號豐田牌紅色
    自小客車。然後，再探尋謝通運之行蹤，掌握其平日出入之
    路徑，以方便狙殺。
二、午○○於八十二年九月二十二日，得知謝通運於同日上午，
    將驅車前往彰化縣芳苑鄉農會接洽事務，事畢將沿芳苑鄉○
    ○村路○路返回住處，即於當日上午，在上開泰鈜公司廠房
    集合寅○○、申○○、任志傑、曾敬超、李忠承、卯○○、
    辰○○及子○○等人，取出前揭備妥之綠色套裝、頭套、藍
    白色相間手套及前述槍彈等交予任志傑等人，並各發給一部
    對講機予寅○○及前往現場之車輛，同時指示馬上要行動，
    你們準備等語，並由寅○○（公訴人誤認係李忠承）自行駕
    車前往芳苑鄉農會查看，掌握謝通運行，俾便隨時向預備
    狙殺而前往現場之人員通報。申○○、任志傑、曾敬超、李
    忠承、辰○○、卯○○、子○○七人，乃各身著綠色套裝（
    任志傑因尺寸不合，改著藍色套裝，各該套裝拉鍊均可由褲
    襠拉至脖子處），外披防彈衣，戴綠色頭套（僅露出雙眼）
    及藍白色相間手套，並依計劃分乘三部車輛出發前往現場。
    先由持用附表編號四所示手槍之任志傑駕駛ＩＵ－七九八號
    大貨車，後載持用附表編號十二所示手槍之申○○及持用編號
    十一所示Ｍ十六步槍之曾敬超，至前揭路平路一處養雞場旁埋
    伏守候，為掩人耳目，車上並裝載部分飼料，申○○、曾敬
    超二人則藏身於大貨車上以棉被覆蓋身體，另由子○○持用
    附表編號三所示Ｍ11口徑九ＭＭ衝鋒槍駕駛ＯＰ－五二二九
    號自小客車，附載持用附表編號二所示美國製湯姆森衝鋒槍
    之卯○○，及持用編號一美國製九ＭＭ衝鋒槍之辰○○，隨
    後到達該養雞場之南邊空地，引擎保持發動狀態，下車埋伏
    於距該處不遠之甘蔗園內，伺機狙殺及接應。又由李忠承持
    用附表編號十所示Ｍ11口徑九ＭＭ衝鋒槍，獨自駕駛不詳車
    牌之紅色豐田自小客車，在北端路平路與斗苑路口處，伺機
    阻斷謝通運之退路予以夾殺；午○○則先於當日上午十時半
    之後出現在大城鄉農會，停留至十二時許，以製造不在場之
    假象，旋即趕回鄰近槍擊現場之斗苑路旁某房屋頂樓之制高
    點，攜帶望遠鏡，觀察並指揮現場。
三、嗣於當天中午十二時三十分許，在芳苑鄉農會門前監視謝通
    運行之寅○○，眼見謝通運坐上（左後座）由司機甲○○
    駕駛之車牌ＰＶ－二七六七號賓士牌小客車，內坐有范明元
    （右後座），丙○○（右前座）其後跟隨一部由未○○駕駛
    搭載丑○○、戊○○及丁○○之車牌000－0000號吉
    普車，準備離開芳苑鄉農會返回謝某住處時，即先以無線電
    對講機通知於現場埋伏之申○○等，旋亦跟蹤在謝通運等人
    車後觀察。至同日中午十二時四十分許，謝通運乘坐之賓士
    牌小客車及隨行之吉普車，行經芳苑鄉路○路路平高分六十
    四號電桿前時，埋伏於前開養雞場旁巷道之任志傑，即駕駛
    大貨車迅速啟動，迎前衝撞謝通運之座車左前方，使該小客
    車右前輪因而陷入路旁水溝內，無法動彈，此時，任志傑自
    大貨車跳下，喝令謝通運隨行之人員趴下不要動，並稱其等
    係針對謝通運等語，旋基於殺害謝通運直接故意，同時對後
    座乘客之范明元，基於殺人之不確定故意，任志傑立即與掀
    開棉被自大貨車上站起之申○○、曾敬超等人，分持前述槍
    彈朝謝通運、范明元乘坐之賓士小客車後座猛烈開槍掃射，
    申○○、曾敬超隨又跳下大貨車持續開槍射擊，同時在路平
    路北端之李忠承眼見未○○所駕駛之吉普車急欲倒車逃離，
    乃駕駛該豐田牌自小客車向前阻斷伊退路，致使未○○等人
    之吉普車退至路平路路平高分六十五號電桿以北七公尺處時
    ，掉入路旁水溝內，車上之人均倉惶下車避入路旁之甘蔗園
    內，李忠承並趨前下車，持前述槍彈射擊謝通運之座車，躲
    在甘蔗園內之子○○也射擊一槍，申○○等多人總計射擊三
    十九槍（案發後警方在現場尋得彈殼三十九個），除賓士小
    客車之駕駛甲○○，及前座乘客丙○○及時下車避入路旁甘
    蔗園之外，後座之謝通運因而前額部、右胸鎖骨乳突部、左
    肩胛間部、左肩胛下部、右臀部及右上肢前臂部等受有多處
    槍傷，並因頭部中彈大腦碎裂當場死亡，右後座之范明元右
    鎖骨下部、右胸乳房左側、左肩胛間部及右大腿後部亦分別
    中彈，因出血性休克，經送醫急救無效，於同日中午十二時
    四十五分許不治死亡。申○○等人行兇得逞後，任志傑、曾
    敬超及李忠承三人，隨即共同駛乘前揭豐田牌自小客車，並
    與寅○○會合後逃逸，三人即脫下所著之套裝、防彈衣、頭
    套、手套等連同無線電對講機等均交由寅○○處理，任志傑
    所持用如附表編號四之槍枝由申○○一併攜走；申○○、卯
    ○○、辰○○另同乘子○○所駕駛之ＯＰ－五二二九號自小
    客車逃離現場，車抵雲林縣麥寮鄉西濱大橋南端之融砂石
    場附近，申○○、辰○○二人先各自離開，申○○將附表編
    號四之槍枝留在車上，僅攜走附表編號十二之槍枝；卯○○、
    子○○則將其等作案所用如附表編號一至四所示之槍枝，編
    號七至九所示子彈及編號五、六所示手套、防彈衣及擦槍油
    、通條、裝槍用工具箱、裝防彈衣用之冰箱等物埋於該砂石
    場廢棄之田園處，其餘套裝、頭套及手套則當場點火燒燬。
    二人再駕駛該ＯＰ－五二二九號小客車至芳苑鄉路上村，改
    駕駛事先停放該處做為備用之ＳＩ－三○三六號小客車，且
    將原先駕駛之ＯＰ－五二二九號小客車駛至同鄉○○村○○
    ○○○道路旁點火焚燬，再駕駛該ＳＩ－三○三六號小客車
    離開逃逸。
四、八十二年十月一日下午五時許，警方循線在台北縣貢寮鄉，
    分別查獲卯○○、辰○○二人，並經卯○○帶同前往上開融
    砂石場廢棄田園處取出附表編一至九所示之槍彈及手套、
    工具箱等物。任志傑、曾敬超、李忠承三人行兇後，由任志
    傑駕駛前開李忠承所駕駛至現場之豐田牌小客車，搭載其餘
    二人，經隨後趕至現場之寅○○引導逃離現場，並將該小客
    車棄置不詳處所，隨同寅○○安排逃亡，並為逃避警方追緝
    ，更於八十三年一月初藏匿於屏東縣東港鎮，並由寅○○不
    知情之女友張怡靜具名購買「昭寶十二號」漁船伺機偷渡至
    中國大陸。至八十三年一月二十三日，曾敬超先將其等作案
    用附表編號十、十一所示槍枝連同其他不詳來源，因另行起意
    而取得之手槍九支及子彈六十四顆一併埋藏於屏東縣東港鎮
    鎮○路邊五十公尺處之墓園旁，再與任志傑、李忠承及寅○
    ○於同年一月二十四日凌晨二時三十分許，利用黑夜乘坐「
    昭寶十二號」漁船自屏東縣東港鎮偷渡出境，行至高雄港西
    方十三海浬處，經警攔截查獲（其等違反國家安全法部分，
    另由台灣高雄地方法院判處罪刑確定）。並於八十三年二月
    二日由任志傑、曾敬超、李忠承，帶同警方起出附表編號十
    、十一所示之槍枝。其間，午○○、寅○○一再要求任志傑、
    曾敬超、李忠承三人，千萬勿供出其涉及上開槍擊案件，其
    將盡全力為彼等疏通官司並安頓家屬生活，任志傑等三人於
    警訊及偵審中，依約遵守諾言，均未供出寅○○及午○○涉
    案情節。申○○於前揭案發後，在台灣境內四處逃匿，子○
    ○則先躲藏於台北縣土城市，並於八十五年間經由其父陳忠
    杉（業於九十一年六月十三日死亡）資助偷渡至大陸地區。
    嗣申○○因逃亡期間，另涉犯違反槍砲彈藥刀械管制條例及
    恐嚇取財案件（由本院及臺灣臺中地方法院，另案判決確定
    ）為警追緝，於八十九年三月二十九日下午五時三十分許，
    在高雄市新興區○○○路一一○號前為警緝獲。子○○迄於
    九十一年五月十日因乏身分證明，在中國大陸福建省廈門市
    為公安留置，並於九十二年一月二十六日經引渡返回台灣，
    船抵金門縣公共汽車管理處時，為警當場逮捕歸案。
五、案經彰化縣警察局移送臺灣彰化地方法院檢察署檢察官偵查
    起訴，及由該署檢察官移送原審併案審理。
    理      由
一、程序方面：
  (一)按宣告死刑或無期徒刑之案件，原審法院應不待上訴依職權
    逕送該管上級法院審判，並通知當事人，前項情形，視為被
    告已提起上訴，刑事訴訟法第三百四十四條第四項、第五項
    定有明文。則本件被告申○○所提起之上訴，雖已逾上訴期
    間，但既經原審法院依職權將之逕送上訴，已視為被告申○
    ○已經提起上訴，依首開說明，即無上訴逾期之問題。
  (二)現行刑事訴訟法第一百五十九條等相關證據能力之修正條文
    ，係於九十二年二月六日經總統公佈，並於九十二年九月一
    日施行，依刑事訴訟法施行法第七條之三但書：「修正刑事
    訴訟法施行前已依法定程序進行之訴訟程序，其效力不受影
    響」規定，如被告以外之人於該條文施行前已依當時之法定
    程序陳述，其陳述自具有證據能力，不受九十二年九月一日
    始施行之修正後刑事訴訟法之影響（最高法院九十三年度台
    上字第四一三七號、九十三年度台上字第六一一○號刑事判
    決意旨參照）。是本件在修正之刑事訴訟法施行前取得之有
    關證據，包括本院九十年再字第二號午○○殺人等再審案中
    之有關證據，及已判刑確定之共同被告李忠承、曾敬超、任
    志傑、卯○○、辰○○、寅○○等人案件之相關證據，既均
    依當時之法定程序為之，應仍有證據能力，自不受九十二年
    九月一日始施行之修正後刑事訴訟法之影響。又本案選任辯
    護人本院本審審理時另聲請傳喚證人辰○○、卯○○、寅○
    ○以證人身分作證，並經交互詰問確實保障被告申○○、子
    ○○之訴訟權，先此敘明。
二、午○○、寅○○均係謝通運等被殺害案之共同正犯：本案係
    於八十二年九月二十二日發生之重大兇殺槍擊案件，檢察官
    於八十二年十二月二十七日將任志傑、曾敬超、李忠承、卯
    ○○、辰○○、午○○、申○○、子○○等八人提起公訴，
    嗣經判決午○○無罪確定，任志傑、曾敬超、李忠承三人死
    刑確定，卯○○、辰○○二人無期徒刑確定（申○○、子○
    ○二人則通緝未判決），當時確定判決雖未認定午○○、寅
    ○○為共同正犯，然任志傑、曾敬超、李忠承等三位死刑犯
    之家屬於八十五年五月二日按鈴申告，指稱寅○○與午○○
    係共犯，被害人謝通運之妻辛○○，亦於八十五年五月十日
    具狀指稱，寅○○與午○○應係共犯後，經檢察官以八十五
    年度偵字第三四二三、三六一八號受理偵辦，並於執行死刑
    前之八十五年五月九日前往台中看守所直接訊問任志傑、李
    忠承、曾敬超、辰○○、卯○○五人，檢察官依據偵訊結果
    ，認定午○○部分，應為前案判決效力所及，於八十五年七
    月五日將午○○為不起訴處分，同日並將寅○○提起公訴，
    嗣寅○○經原審以八十六年度重訴緝字第一號判處無期徒刑
    ，經寅○○及檢察官分別提起上訴後，由本院撤銷改判死刑
    ，由最高法院多次發回更審本院，均認定午○○、寅○○二
    人確有參與殺害謝通運等之犯行，寅○○並經最高法院判決
    無期徒刑確定，有本院最近一次之九十四年四月十二日判決
    之九十三年上重更(五)字第十四號判決書、最高法院94年度台
    上字第3016號判決附卷可稽。而午○○部分，則經檢察官聲
    請再審，本院於八十九年十月四日，以八十九年度聲再字第
    二五二號裁定開始再審，經午○○提起抗告後，由最高法院
    以九十年度台抗字第一六八號裁定抗告駁回，本院收受卷證
    後，以本院九十年度再字第二號審理中（九十年七月二十日
    發布通緝，迄今仍未緝獲），已經本院調卷核閱無誤，足見
    午○○、寅○○二人係本件槍擊案之共同正犯，要無可疑。
三、訊據上訴人即被告申○○，固坦承有於八十二年九月二十二
    日在彰化縣芳苑鄉路○路狙殺謝通運事件中，有開槍之行為
    ，惟矢口否認有殺人等共同犯行，辯稱其未參與計劃，當天
    是臨時被午○○叫回，其僅在現場對空鳴槍，並未對謝通運
    加以射擊，沒想到事情變得如此嚴重，係最初到案之人責任
    推到其身上云云。訊據上訴人即被告子○○，則矢口否認有
    參與本件之犯行，辯稱其沒有在現場，且其右手食指頭已經
    斷掉，不可能開槍，槍擊案發生當時，其係在雲林縣崙背鄉
    從事建築工作，因接獲辰○○之電話，才前往西濱大橋與辰
    ○○見面並載其離去，其絕無參與槍擊謝通運等人之情事云
    云。惟查：
  (一)上開犯罪事實，業據：
  1.卯○○於警訊中供稱：「我們同案共犯共七人（係指當時前
    往現場埋伏行兇之人，以下同），於槍擊前一星期住進泰鈜
    工廠時，約於九月二十日下午時刻，申○○將槍支拿出去，
    並個別教授槍支使用方法，並拿出謝通運競選縣議員之相片
    供我們指認，做案用槍支，應該尚有一支步槍，一支衝鋒槍
    及一支九０手槍」、「住進泰鈜工廠有七人，申○○、辰○
    ○、任志傑、子○○‧‧‧（綽號小胖，即係李忠承）、阿
    超和我共七人，午○○亦曾到過泰鈜工廠」、「狙擊謝通運
    時由任志傑駕駛ＩＵ－七九八號、申○○及阿超坐於該大貨
    車上，以該大貨車衝撞謝通運之座車，攔捷其去路，子○○
    駕ＯＰ－五二二九號守在前方，綽號小胖‧‧‧駕龐蒂克（
    應為豐田之誤，以下所引相關資料逕與更正為豐田）守後方
    ，我和辰○○守在甘蔗園內」、「狙殺計劃皆由午○○‧‧
    ‧負責策劃，做案用槍支係由午○○交由申○○保管，再由
    申○○交予我們，做案時所穿著綠色套裝係由午○○交給我
    們，做案後該套衣服帶至雲林融砂石廠，由我及子○○潑
    灑汽油燃燒」、「案發後我和建中，惠仁由子○○開ＯＰ－
    五二二九號自小客沿斗苑路西濱公路返回雲林融砂石廠，
    惠仁和建中先下車，我和子○○又開ＯＰ－五二二九自小客
    車回路上村，開回預放之ＳＩ－三０三六自小客，由子○○
    尋找到芳榮村甘蔗園之產業道路，以預備之汽油潑灑，點燃
    ＯＰ－五二二九自小客車，子○○又開ＳＩ－三０三六號自
    小客開到砂石廠停放」（彰警刑案第一六八六九號卷八十二
    年十月四日偵訊筆錄）；又稱：「我希望與你們警方合作，
    但請給我改過自新之機會，我坦承涉及彰化縣芳苑鄉謝通運
    槍擊命案，命案之原因是因為謝通運和午○○、洪絲條三人
    有恩怨，前不久洪絲條在台北松山區被謝通運兒子謝文川槍
    擊死亡，而午○○本來即和謝通運有仇恨，加上洪絲條之死
    ，致使午○○加深仇恨，而於洪絲條出殯後，即籌劃槍殺謝
    通運，此計劃已有二個月左右，負責幕後計劃之人為午○○
    ，於八十二年九月二十二日槍擊謝通運之人有七人，卯○○
    、辰○○、小胖、小傑、阿超、申○○、阿敏（陳解敏，即
    子○○之誤）等七人參加」、「槍擊命案現場我採用四五型
    烏茲衝鋒槍，子○○持烏茲衝鋒槍˙˙˙申○○持手槍」，
    又稱目前槍械部份分二部份，一部份由伊和阿敏將烏茲衝鋒
    槍三把及子彈，防彈衣五件、手槍一把及子彈等，案後埋放
    在麥寮鄉西濱大橋南端往西螺方向之林清標及黃明得共同經
    營之融砂石廠附近田園（見偵字第九二一六號卷第三十一
    頁、三十二頁）。
  2.辰○○於警訊中供稱：「我是於狙殺謝通運前一星期，大約
    是九月十五日左右住進去的‧‧‧當時到達工廠內已有綽號
    小胖、阿超、小傑、阿敏、阿雄等五人在工廠內，申○○將
    槍械拿出來給我們看」、「民國八十二年九月二十二日早上
    十點左右‧‧‧我分得一把烏茲衝鋒槍及一件防彈衣、子彈
    多少我不記得，分發完畢後分乘三輛車出發，每部車配分一
    部對講機，大貨車由小傑駕駛，上面乘坐申○○及阿超二人
    ，他們二人是躲在大貨車後面，並用棉被蓋住，大貨車出發
    後約三分鐘，我乘由阿敏所駕之ＯＰ－五二二九自小客車，
    內部並乘坐有阿雄等三人，另一部由小胖駕駛豐田紅色，該
    部車祇有小胖一人準備接應我們逃逸，到達現場我看見大貨
    車已停在產業道路雞舍邊，我與阿雄依原先分配之位置躲在
    路邊甘蔗園內，阿敏將ＯＰ－五二二九自小客開到雞舍之南
    邊空地，引擎保持發動待命，小胖依原先計劃駕豐田在斗苑
    路待命堵住謝通運座車之後路，一切就緒等待謝通運出現」
    、「謝通運之座車‧‧‧到達狙擊現場，我因躲在甘蔗園內
    看不見現場，祇聽到大貨車與車子相撞後，馬上又聽到槍聲
    ，我等槍聲停止後才從甘蔗園跑出來到現場，並依指示跑到
    ＯＰ－五二二九自小客車旁‧‧‧我便乘坐ＯＰ－五二二九
    自小客車，由阿敏駕駛車內乘坐申○○及阿雄等四人，申○
    ○坐在駕駛旁邊帶路，我坐駕駛後面座位，阿雄坐在我旁邊
    ，由北往南方向逃逸」，經警提示綽號阿敏即子○○之相片
    供指認後，辰○○供稱綽號阿敏即子○○，其特徵為右手食
    指殘缺（彰警刑字第一六八六九號卷八十二年十月四日偵訊
    筆錄）；另辰○○於八十二年十月一日警詢時也供稱申○○
    、子○○確有參與槍殺謝通運，並稱：「經指認警方所出示
    之口卡片綽號阿敏係子○○、六十二年十月二十七日生、設
    籍台北縣新莊市○○街二一三號三樓無誤」等語（見偵字第
    九二一六號卷第三十三－三十五頁）。
  3.綽號小胖之李忠承於警訊中也供稱：「本槍擊案件‧‧‧實
    際參與行兇者有辰○○、卯○○、任志傑、曾敬趙、子○○
    、申○○及我等共七人」、「槍擊命案現場由我持Ｍ11衝鋒
    槍，曾敬超持用Ｍ十六步槍‧‧‧卯○○持用四五型衝鋒槍
    、子○○持烏茲衝鋒槍、任志傑持九二手槍《按即附表編號
    四之槍枝》、申○○持用九０手槍《按即附表編號十二之槍枝
    》‧‧‧」、「槍擊現場開槍的人，除了我開四、五槍以外
    ，曾敬超也連續開了八、九槍，其他的人因為在混亂中，我
    沒看清楚，要問他們各人才知道，但事後據由曾敬超告訴我
    ，申○○裝滿二個彈匣子彈也都連續射擊出去」、「命案現
    場由卯○○、辰○○、子○○及我各持Ｍ11衝鋒槍等，事先
    埋伏在甘蔗園內，任志傑駕駛大貨車持九二手槍，後車斗內
    載申○○持九０手槍，曾敬超持Ｍ十六步槍埋伏在大貨車上
    ，以棉被覆蓋，行兇時由任志傑駕駛大貨車衝撞被害人謝通
    運、范明元所乘坐之ＰＶ－二七六七號賓士六００型轎車，
    由我本人駕駛紅色豐田牌轎車，堵住被害人座車之後路，另
    由申○○、任志傑、曾敬超及我等四人，分別開槍射擊，致
    謝、范二人當場中彈死亡，死亡後由子○○駕駛現場作案之
    ＯＰ－五二二九號灰色轎車載卯○○、辰○○、申○○及另
    由任志傑駕駛堵住座車之紅色豐田牌轎車載我及曾敬超分別
    逃離現場後，我們即開始逃亡」等語（見高警刑字第四五五
    二五號八十三年二月一日調查筆錄）。
  4.曾敬超於警訊中也供稱：「本槍擊案件‧‧‧實際參與者有
    卯○○、辰○○、任志傑、子○○、李忠承、申○○及我等
    七人」、「現場開槍的有申○○、李忠承、任志傑及我四人
    ，其餘卯○○、辰○○、子○○等三人是否開槍，我沒看清
    楚，要問他們個人才知道，事後據李忠承說，他開了五槍，
    任志傑開一槍、申○○將裝備二個彈匣三十餘發子彈全部掃
    射用完，我用點放開九槍」、「行兇前由李忠承、卯○○、
    辰○○、子○○分持衝鋒槍，事先埋伏在甘蔗園內，任志傑
    駕駛大貨車，持九二手槍，貨車後車斗埋伏我與申○○，分
    持Ｍ十六步槍與九０手槍，並以棉被覆蓋，當被害人謝通運
    座車賓士六００型ＰＶ－二七六七號轎車接近時，由任志傑
    駕駛大貨車衝撞座車，並由李忠承駕駛紅色豐田轎車堵住被
    害人座車退路，再由我、申○○、李忠承、任志餘四人分別
    開槍射擊，致使謝通運、范明元二人當場死亡，再由子○○
    駕駛現場作案用之ＯＰ－五二二九號天王星灰色轎車，載卯
    ○○、辰○○、申○○，以及由任志傑駕駛堵住座車退路之
    紅色豐田轎車，載李忠承及我，二車再分頭逃離現場，開始
    逃亡」等語（見同上卷二十一、二十二頁）。
  5.任志傑於警訊中也供稱：「‧‧‧實際參與有卯○○、辰○
    ○、曾敬超、李忠承、子○○、申○○及我等七人」、「我
    開了一槍，李忠承開了五槍、曾敬超開了九槍，申○○開了
    二個九０手槍彈匣的子彈‧‧‧至於子○○、卯○○、辰○
    ○三人開多少槍，我並不清楚，要他們本人才知道」等語（
    見同上卷第二十九頁）。
  6.嗣在檢察官偵查中，辰○○也供稱：「約在上午十一時左右
    ，我和卯○○躲在甘蔗園內，我拿一支長槍，卯○○拿我長
    一點的槍，我們聽到卡車起動聲，接著就聽到車禍聲，接著
    聽到一連串槍聲，我和卯○○沒有開槍」，並稱在卡車上面
    有一位叫阿超及駕駛任志傑和申○○共三人，並稱：「聽到
    槍聲後我看到綽號小胖跑到甘蔗園內，我坐子○○開的，焚
    燒了的車子離開，車上有申○○及卯○○，車至西濱大橋後
    約待了十分鐘後，四人就各自分散」（見偵字第九二一六號
    第十一頁、十二頁）。卯○○在檢察官偵查中也供稱：「約
    二個月前在芳苑鄉泰鈜工廠內計劃的，午○○說要殺死阿不
    倒替條哥報仇，有申○○、午○○、任志傑及我和辰○○、
    小胖、阿超、阿閔共八人共同計劃」、「我從上午十一時左
    右坐子○○開的車，車上有辰○○及我」、「大卡車是小傑
    、阿超及惠仁先開至現場的」、「是小傑及阿超及申○○開
    槍的」，並稱西濱大橋的槍支是：「我和子○○埋的」，做
    案後：「我和辰○○、申○○坐子○○開的車離開」（見同
    上卷第十三頁、十四頁），即便在原審審理中卯○○也供承
    有與辰○○、午○○、申○○、任志傑、子○○、曾敬超、
    李忠承等人計劃殺害謝通運等語（見原審卷八十二年十二月
    三十日訊問筆錄）。
  (二)被告申○○於通緝被逮捕後在警訊中也坦承於八十二年八月
    中旬從高雄到泰鈜工廠的情形：「當時是午○○直接與我聯
    絡，南下高雄載我至泰鈜工廠，時間約是下午抵達，並於工
    廠內由午○○以香煙及打火機實施沙盤推演」、「當時有我
    、午○○、寅○○、任志傑、曾敬超、辰○○、卯○○、李
    忠承等人在場」（見他字第二四八一號卷八十九年五月二十
    六日偵訊筆錄）；又稱八十二年九月二十一日住進泰鈜工廠
    ，因寅○○說得到消息謝通運於二十二日要去農會，所以彼
    等有試穿衣服及討論攜帶何種槍支，經警方訊以：「二十二
    日你們如何分工」時，申○○答稱：「約莫早上九時許，午
    ○○抵達泰鈜宣佈說謝通運目前人在芳苑鄉農會消息正確，
    便要我們著裝（穿著迷彩裝、頭套），午○○及寅○○分配
    槍支，他們分配到什麼槍支我記不清楚，我分配到克拉克九
    ０手槍一支及二個彈匣、第一個彈匣裝有十九個子彈、第二
    個彈匣裝有十七子彈及無線電，午○○及寅○○指示我控制
    場面並要槍殺謝通運，便由小傑開大貨車載我及曾敬超等人
    至現場埋伏聽無線電指示，曾敬超持Ｍ十六步槍，小傑持手
    槍，我們約在十點多出發至芳苑鄉路○路等候」，又訊以：
    「當時寅○○做何事」時答稱：「寅○○隨午○○離開後便
    離開，至芳苑鄉農會負責跟蹤謝通運行蹤，並負責通報」；
    再訊以：「當時有何人抵達現場，乘坐何種車輛」時，被申
    ○○答稱：「有我、任志傑、曾敬超、李忠承、子○○、辰
    ○○、卯○○等人，駕駛二輛自小客及大貨車」，警方又訊
    以：「當時由何人先開槍，由何人向謝通運座車開槍狙殺」
    ，申○○答以：「當時由小傑開大貨車撞擊謝通運座車後，
    由我先對空鳴槍，並大喊趴下跟你們沒關係，場面控制後，
    由曾敬超持Ｍ十六朝謝通運座車後座連續射擊，後我亦朝後
    座射擊」，並稱槍擊後；「是何人去開車門我不清楚，但我
    有去確認謝通運已經死亡」，警方訊以：「你如何逃離現場
    時」，申○○答稱：「是由子○○開自小客車，車號已忘記
    ，他載我及辰○○，卯○○等四人，他載我至崙背鄉後我搭
    野雞車離開，前往高雄」（見同上卷八十九年五月二十五日
    偵訊筆錄）。嗣在檢察官偵查中被告申○○也供承：其由午
    ○○本人到高雄載到彰化縣芳苑鄉泰鈜工廠，八十二年九月
    二十二日當天午○○、寅○○均有在泰鈜工廠，午○○分配
    任務並沙盤推研後即離開，寅○○則拿無線電先走，負責聯
    繫工作，其有前往現場參與狙殺，於確定謝通運死亡後才離
    開，並稱狙擊完後：「當時二台小客車要逃離現場，一台往
    南、一台往北，我因往南，所以搭乘往南的客車，車內共四
    人，由子○○開車，我坐他旁邊，後面坐辰○○及卯○○，
    他們載我到崙背或麥寮附近，才野雞車回去」（見同上卷八
    十九年五月二十六日訊問筆錄），由於申○○之供詞與前開
    卯○○、辰○○我李忠承、趙敬超、任志傑等五人之供詞均
    相符合，參以證人寅○○於本院上訴審亦到庭證稱：主謀是
    午○○，有關犯案計劃，任務分配，在工廠看到是午○○決
    定，實際內容要申○○比較清楚（見本院上重訴字第三十六
    號卷(一)第一三六頁），足見被告申○○、子○○均有參與本
    件狙殺謝通運及殺害范明元之事實，要無可疑。至被告申○
    ○辯稱其係臨時被找回，且僅對空射擊三發，亦與前述之情
    節不符，應係避重就輕之詞，不足採信。
  (三)被告子○○始終均有參與本件之槍擊案，已詳述如上，參以
    辰○○在警訊中明確指稱在逃亡之「阿敏」（即被告子○○
    ）其特徵係右手食指殘缺，被告子○○也以其右手食指殘缺
    無法開槍，未參與狙殺行動為辯，可知辰○○所稱在逃之阿
    敏，確係被告子○○無誤。而被告子○○於狙殺謝通運過程
    中確實配有槍彈，已如前述，且如後所述，現場查獲彈殼中
    有一個係子○○持用之槍枝擊發後所遺留，足徵被告子○○
    確有開槍之事實。況姑不論被子○○有無開槍，惟其在泰鈜
    工廠參與計劃，並身著迷彩裝於槍擊時持槍在現場埋伏，槍
    擊被害人死亡後隨即開車載申○○、卯○○、辰○○逃離現
    場，且與卯○○共同埋槍，另將作案用之套裝、頭套、手套
    及所駕駛之ＯＰ－五二二九號小客車燒燬，以湮滅罪證，其
    始終參與之犯行已甚明確，是其辯稱臨時接到電話才到西濱
    大橋與辰○○見面，載其離開，顯係卸責之詞不足採信，辰
    ○○及卯○○事後在法院審理中供稱子○○對兇殺案完全不
    知情，亦係事後迴護之詞，要無足取。
  (四)又依：(1)卯○○於：82年10月1日警訊時供稱：「本案均
    由午○○主導，並租屋一間在芳苑鄉○○區○○路右轉第三
    家泰鈜公司有一支無線電天線做案使用十台左右，無線電對
    講機、吃、住均由午○○負責現場均由午○○負責籌劃及尋
    找埋伏槍擊地路線，我們八人相互研判計劃至完成約使用二
    個月左右」、「槍械均由午○○提供」、「槍械部份由午○
    ○命我埋放」、「午○○唆使我們槍殺謝通運」等語（見偵
    字第9216號影卷第31-32頁）；於82年10月2 日第2次警訊
    時供稱：「11時左右我們到達現場埋伏，我們均以無線電聯
    絡，由午○○指揮叫我們依計劃行事」、「當日由午○○提
    供我們草綠色工作服，衣褲連接，頭套亦是草綠色毛線衣」
    、「（本案除午○○參與教唆外，其他尚有何人參與教唆？
    ）除午○○外其他人我不知道」、「（你們做案用之IU-798
    號大卡車及OP-5229 自小客是何人行竊？案發前預備時停放
    於何處？）車輛均由午○○等提供，案發前我們將車輛藏放
    在芳苑工業區○○○路右轉第三家泰鈜工廠內」、「（大卡
    車預放之飼料麥麩及棉被五件、被單3 件是何人所有？何處
    購買？做何用途？）大卡車上之麥麩飼料及棉被等亦是午○
    ○他們準備的，在何處購得我不知道，他們預藏這些飼料是
    用來掩護怕被他人以手槍射擊，所以預備此飼料及棉被」、
    「（以大卡車為做案工具是何人提供？）是午○○，他說謝
    通運的這部賓士600CC 汽車非常牢固，如不一次打死他，爾
    後大夥會沒性命」等語（見彰警刑字第51627號影卷第8-9頁
    ）；於原審92年3月27 日訊問時供稱：「（狙殺計畫是何
    人提議？）午○○提議」、「（何人找你參與？）午○○，
    原本我人在台北，於行動前幾天我才南下彰化縣˙˙˙出發
    前，寅○○、午○○也有在工廠內」、「（槍械、車輛是何
    人提供？）午○○」等語（見92 年度重訴緝字第1號卷(一)第
    151-152、153頁）。及(2)辰○○：於82 年10月4日警訊時
    所供：「（午○○曾到芳苑工業區泰鈜工廠有多少次？你遇
    見幾次？）芳苑工業區泰鈜工廠係由午○○租用做為狙擊謝
    通運之指揮所，平常午○○常常前往指示計劃之細節」（見
    偵字第92 16號影卷第59頁）；於92年4 月9日原審訊問時
    供稱：「午○○打電話給我與卯○○，叫我到上開廠房，我
    們二人開一部車到該廠房，該部車是我向一位朋友借用」、
    「（如何分配槍械？）槍械是午○○分配，我拿到衝鋒槍」
    等語（見92年度重訴緝字第1號卷(一)第176、177頁），足見
    本案主謀確為在逃之午○○。
  (五)於上開時、地，參與狙殺謝通運之共犯，除前述之午○○、
    寅○○、申○○、子○○外，另同案共犯任志傑、曾敬超、
    李忠承、辰○○、卯○○五名亦有參與，且渠等所犯殺人犯
    行，業據原審法院以八十二年度重訴字第十八號、本院八十
    三年度上重訴字第四五號判決，嗣經最高法院以八十五年度
    台上字第二０二０號駁回上訴而確定，被告申○○落網到案
    後，亦坦承其有共同參與本案之狙擊開槍行動，事證已極明
    確。再者，共犯任志傑、曾敬超、李忠承三人因本案判處死
    刑確定，於執行死刑前，檢察官訊問任志傑、曾敬超、李忠
    承臨終最後有何遺言時，任志傑之遺言稱：「主謀不是我，
    是午○○與寅○○二人，當時在高雄被捉到時，是他二人一
    手策劃，沒有証據証明是我殺人，我不服，但事已至此，坦
    然接受執行，但唯一不服的是，我非主嫌，不坦然受執行也
    沒有辦法，形勢比人強，我已沒辦法，在警訊筆錄裡，尚有
    很多因素存在，我深感抱憾」，李忠承之遺言稱：「天地不
    仁，司法不公，我雖該執行死刑，但應等彰化地檢署查明主
    謀者到案後才應執行」，曾敬超之遺言稱：「我們應該死，
    但非此時，應等主謀確定歸案，主謀午○○依法判罪後，我
    才死，否則沒有人指證他罪證，請轉知彰化地檢署檢察官積
    極偵辦」等語（參見臺灣高等法院臺中分院檢察署八十五年
    度執字第七三號第四二三至四三一頁），以上各情，亦經本
    院調取本院九十年度再字第二號午○○殺人案再審案卷、查
    明無訛，衡諸常情，人之將死，其言也善，徵之任志傑、曾
    敬超、李忠承等三人，臨死之際，仍坦然接受殺人處死之判
    決，唯一不甘者即主謀未到，渠等即先受死，卯○○、辰○
    ○亦明知判處無期徒刑確定後，司法救濟之途已窮，按諸常
    理，渠等五人實無必要為冀延執行而誣指主謀午○○未到案
    ，並對午○○共犯情事指訴歷歷，渠等實無再憑空編造情節
    推諉罪責必要。是本件槍擊案之共犯有申○○、子○○、午
    ○○、寅○○、卯○○、辰○○、李忠承、任志傑、曾敬超
    等九人，應堪認定。
  (六)共犯任志傑等五人於狙殺謝通運後，警方即對謝通運司機及
    隨行甲○○、丙○○（與謝通運同車，坐右前座，右後座為
    范明元）、未○○、丑○○、丁○○、戊○○（另坐車號0
    00－0000號吉普車於後）等人進行詢問，然渠等均無
    法指認現場狙殺謝通運之人數，此有警訊筆錄可憑，是警方
    於八十二年十月一日，拘提卯○○、辰○○二人到案時，尚
    不知參與狙殺謝通運之人數，遑論現場分工、埋伏位置暨事
    後處置涉案槍械之情形，則該二人於到案後供述，應屬自由
    意志下所為，否則筆錄何能記載如此詳盡，此觀參與製作筆
    錄之證人即刑事警察局偵查員楊宏麟於原審九十二年三月二
    十七日調查時證稱：本件乃根據卯○○之供述而查悉其他共
    犯，且卯○○、辰○○二人經拘提到案後係經隔離訊問等語
    ，足見卯○○、辰○○在警訊及偵查中供稱參與本件槍擊案
    之人數，謀議經過及作案情節與事後逃逸情形等，應屬事實
    ，則卯○○事後在本院前審指稱警方誤解其意思，其供稱警
    訊被灌水手腳被綑綁，雖未受傷，但有受到不當脅迫製作筆
    錄云云（見本院上訴審卷(一)第一四０頁），應與事實未符。
    且共犯卯○○既陳稱未受傷，又查無其他證據證明其有受刑
    求，渠等更於上開警訊及偵查中均已坦承事實，所供又相符
    ，共犯卯○○亦於原審供稱：偵查中所供實在云云（見原審
    八十二年度重訴第十八號卷第三０一頁反面），則其所謂警
    訊中供述受脅迫云云，自難採信。
  (七)依共犯任志傑、李忠承、曾敬超三人，於八十三年一月二十
    四日上午十一時三十分許，在高雄港外海偷渡不成為警查獲
    後，就現場開槍之情形，李忠承供稱：渠等事先埋伏在甘蔗
    園內，伊朝謝通運座車開四、五槍，曾敬超持Ｍ，卯○○
    持四五型衝鋒槍，被告子○○持烏茲衝鋒槍，任志傑持九二
    手槍，被告申○○持九○手槍，現場除了伊開四、五槍外，
    曾敬超連續開八、九槍，其他人沒看清楚，但事後曾敬超告
    訴伊，申○○裝滿二個彈匣都連續射擊出去等語（見台灣高
    雄警察局高警刑字第四五五二五號警卷影本四、五頁）；曾
    敬超供稱：伊持Ｍ步槍，李忠承持Ｍ衝鋒槍，卯○○持
    四五型衝鋒槍，被告子○○持烏茲衝鋒槍，任志傑持九二手
    槍，被告申○○持九○手槍，李忠承說他開了五槍，任志傑
    開一槍，被告申○○將二個彈匣全部掃射完畢，伊則開九槍
    等語（見高警刑字第四五五二五號警卷影本二一頁、八十三
    年度偵字第一八○六號卷影本五七頁）；任志傑供稱：當時
    伊持用九二手槍，曾敬超持Ｍ步槍，李忠承持Ｍ衝鋒槍
    ，卯○○持四五型衝鋒槍，被告子○○持烏茲衝鋒槍，被告
    申○○持九○手槍，伊開了一槍，李忠承開了五槍，被告申
    ○○開了二個九○手槍彈匣等語（見高警刑字第四五五二五
    號警卷影本二九頁），此有各該案卷可憑。可見被告申○○
    及共犯任志傑各持手槍，而共犯曾敬超則持Ｍ十六步槍，被
    告子○○持烏茲衝鋒槍，應甚明確。且共犯任志傑、曾敬超
    、李忠承三人，與被告申○○係先後到案，渠等就渠個人所
    供開槍數目短報，或彼等間所供開槍數目總合，縱有未符，
    應係現場混亂，記憶模糊所致，自應依警方事後到場採證鑑
    定之結果為準。至被害人謝通運之隨行人員未○○、丑○○
    及戊○○，雖於警詢中證稱：大貨車後衝出二名男子，向謝
    通運座位處開槍；大貨車上站起二個人分持長槍掃射賓士車
    ；大貨車上棉被內埋伏二人就站起來持大型槍枝朝賓士車後
    座一直掃射等語（見八二彰警刑字第五一六二七號警訊卷影
    本二七、二九、三一頁），另證人丑○○（改名為陳鴻銘）
    於本院審理時稱：「（‧‧‧你如何確定該二人所拿的是長
    槍？）因為他們出來時，我看到他們拿黑黑長長的槍」（見
    本院卷(一)第177、178頁），核與上開認定有歧異。然槍戰發
    生時，既係瞬間，被告申○○等人復有三輛車，且有多人參
    與，則未○○等人所供，既與實際參與之共犯任志傑等人所
    供有所未合，而未○○、丑○○、戊○○於突聞槍聲，驚恐
    之餘，躲避猶恐不及，豈能看清當時射擊之狀況，是彼等關
    於射擊情形之供詞，尚難採信。況狙殺謝通運當時，被告申
    ○○係藏身於任志傑所駕駛之ＩＵ－七九八號大貨車後方並
    以棉被覆蓋，此為被告申○○於偵審中所供認，且依現場照
    片所示，謝通運所乘坐之車牌號碼ＰＶ－二七六七號賓士牌
    小客車後座槍痕累累，案發後警方在現場尋得彈殼三十九個
    ，足見被告申○○等人擊發之子彈有三十九顆，要無可疑。
  (八)台灣高等法院台中分院檢察署檢察官聲請午○○再審案件，
    曾命刑事警察局警察羅裕成測試彰化縣大城鄉農會到槍擊現
    場距離結果：有三條路線，最長者(1)線為十四‧一公里（走
    ：芳苑鄉○○路與斗苑路（二線道）→斗苑路（四線道）→
    台十七線（四線道）→西港村經西港分駐所旁（二線道）→
    福建路（二線道）→大城農會；(2)線為十三‧四公里（走：
    芳苑鄉○○路與斗苑路（二線道）→斗苑路（四線道）→台
    十七線（四線道）→大城農會）；(3)線為七‧一公里（走：
    芳苑鄉○○路與斗苑路（二線道）→路平路（二線道）經路
    上派出所→大城農會）。(1)線行駛時速約五十六至八十五公
    里，車程約十至十五分鐘，(2)線行駛時速約在五十七公里至
    八十一公里，車程約十至十五分鐘，(3)線行駛時速約四十二
    公里至七十公里，車程約在六至八分鐘。可見從大城農會來
    回路平路槍擊謝通運命案現場之單程，短則八分鐘，最長亦
    僅需十五分鐘，有該份履勘報告附於調閱之本院九十年度再
    字第二號卷內可稽（証據二七）。另經檢察官隔別訊問證人
    洪文貴、陳註、王勤柱後，、洪文貴改證稱：「‧‧‧回
    到大城農會時他們已在吃羊肉，到十一時二十五分吃完羊肉
    也喝完酒，又提議到會議室泡茶，我因另有業務，沒有跟過
    去，不知他們有無泡茶，但十二時我去伙食團吃飯時，我就
    沒有看到他們，不知道他們是否離開，吃完飯後，我和蔡用
    去各農會分部視察，沒有再回到農會」。、陳註改證稱：
    「當天上午十時多，我從外進來，在會議室看到一夥人和午
    ○○在一起吃羊肉爐，他們已有一會兒，我有進去吃一碗，
    我約十一時離開會議室，那時羊肉已吃完，就轉到辦公室旁
    泡茶桌泡茶，我吃完羊肉就回去辦公，沒有和他們泡茶，但
    從我的辦公桌可以看到他們。到中午十二時，我們農會按下
    班用餐，所有職員會到伙食團用餐，那時我看原來在辦公旁
    泡茶的人，都已經離開。因為農會中午十二時開始午休，所
    以我確定那時已沒人在泡茶，那會吵到別人午休」。、王
    勤柱改證稱：「當天‧‧‧我看午○○一人來農會，十時多
    有多人在會議室吃羊肉，午○○也在，在十二時之前他們吃
    完羊肉，喝完酒。我沒有過去泡茶，所以不知道他們有沒有
    泡茶，直到下午開始上班約一時十分許，午○○要離開時，
    有來向我打招呼，至於中間有無離開，我不知道，因為農會
    有側門可以進出，不需要經過大門進出。」（以上證人偵訊
    筆錄見調閱卷內其中台灣高等法院台中分院檢察署八十九年
    度再字第一號卷第一七五至一八六頁）。、大城鄉農會秘
    書劉裁培稱：「當天早上十一時，我有看到午○○在會務股
    ，我和他聊一下就離開，到下午一時半，在農會就聽到人說
    謝通運被殺，當時午○○人在農會，但從早上十一時半到下
    午一時半，午○○是否有離開，我就不知道」（見同上卷第
    六十二頁至六十三頁）。、大城農會總幹事蔡用亦稱：「
    ‧‧‧他（指午○○）到農會來，我有看到，最後看到他是
    上午十一時半左右，後來我和林進春省議員去台中找朋友」
    （見同上卷第六十六頁）。是從上開證人之供述，可知：案
    發當天午○○於十點多至十一點三十分許確有在大城鄉農會
    出現，嗣於當日下午一點十分之後，午○○才又再度出現在
    大城鄉農會，其間從上午十一點半至下午一點十分許，約有
    一個半小時，上開五位大城鄉農會證人，無人能證明午○○
    人在大城鄉農會。稽之上開五位證人無人能證明午○○從上
    午十一點半至下午一點十分許，其人有在大城鄉農會，對照
    任志傑、曾敬超、李忠承於自白書所指：「午○○分配好槍
    械、車輛、任務後，從泰鈜工廠出發時間約為上午十時半，
    到路平路養雞場現場後，渠等守候約二個小時，約至中午十
    二時四十分許，寅○○以對講機傳達謝通運車來了，隨即發
    生撞車、連續開槍，棄車、逃離現場等行為，之後我們三人
    坐一部車，往芳苑工業區行駛，由寅○○帶領到新寶村寅○
    ○之弟家等候，申○○他們則往路平村方向逃離。至下午二
    時許午○○到寅○○弟家與渠等三人會合後，再一同到台中
    市逃亡（見調閱卷宗其中檢察官聲請再審証據四、五、六李
    忠承、任志傑、曾敬超等三人之自白書）。另卯○○稱：「
    午○○有說他要去農會製作不在場證明」，繼又稱：「在曾
    敬超用步槍開二槍後，大家就停止槍擊，但隨即又聽到午○
    ○用無線電打過來的聲音，下達叫我們再補上幾槍的指示，
    我當時沒有看到他的人，但有聽到午○○用無線電在指揮的
    聲音」（見八十九年度再字第一號卷第一二四頁至第一二五
    頁）。寅○○稱：「午○○在泰鈜工廠分配槍械任務後，任
    志傑、曾敬超、李忠承、卯○○、辰○○等人先行出發，午
    ○○和我各開一部車在後出發，午○○叫我到工業區入口等
    他，他說要去彰化縣大城鄉農會製作不在場証據，約等一個
    多小時後他回來，回來後又叫我去洪占山的養豬場等他，這
    時我看他跑到附近空屋頂樓，手拿望遠鏡、對講機，身穿防
    彈衣，當他回來與我會面時，還沒有開始槍戰，迨我到洪占
    山養豬場後約十五分鐘，隨即聽到槍聲，沒多久，午○○就
    載任志傑、曾敬超、李忠承到來，然後將槍交給我，午○○
    隨即又開車，再去彰化縣大城鄉農會，下午二點多午○○又
    回到我們約定之魚塭見面，即帶任志傑、曾敬超、李忠承等
    三人逃往台中市」（見八十九年度再字第一號卷第一二四頁
    至第一二五頁）。申○○稱：「午○○有以無線電在斗苑路
    路旁別墅樓頂，以無線電指揮他們，並要求他們回報，我有
    回報『就定位』」（見調閱卷宗其中檢察官聲請再審証據十
    四）可知：午○○於發生槍擊謝通運命案彼時，即當天中午
    十二時四十分許，雖未與任志傑、曾敬超、李忠承、卯○○
    、辰○○、申○○、子○○等人在路平路現場，共同槍擊謝
    通運，惟事實上午○○人亦在離槍擊現場不遠，可以觀察槍
    擊現場全貌之空屋頂樓制高點處，以無線電遙控方式全程指
    揮槍擊事件，否則午○○何能指揮申○○快就定位，並知悉
    現場僅開二槍就停止槍擊，而立即下令共犯再繼續槍擊，快
    再補上幾槍。堪信午○○自路平路現場確認行凶得逞後，時
    程上仍得從容回到大城鄉農會，再與上開部分不在場證人見
    面，取信渠等出庭作不在場証明。再經查發現午○○於八十
    二年九月一日受聘大城鄉農會擔任專員之簽呈（見調閱卷宗
    其中檢察官聲請再審証據三一）。其中簽核者即王勤柱、陳
    註、劉裁培、蔡用等人，皆午○○聲請渠等到庭作不在場之
    証人，足証午○○與大城鄉農會關係及上開不在場之証人關
    係非淺，則渠等於原確定判決所為之不在場證言，是否可信
    ，即應存疑。綜上，不在場證人更詳細之供述、共犯寅○○
    、卯○○、申○○自白命案發生時午○○在附近空屋頂樓指
    揮之供述、大城鄉農會至命案現場單程至多僅十五分鐘之履
    勘報告及共犯等自白從泰鈜工廠出發之時間、在路平路現場
    等候之時間、午○○從大城鄉農會回到芳苑路平路現場之車
    程，可知：本件午○○應係上午十時半之後才出現在大城鄉
    農會，停留至十二時許，即又趕回芳苑鄉路○路槍擊命案現
    場坐鎮，親自指揮槍擊謝通運之全程，迨下午十二時四十分
    許槍擊得逞後，隨即再度趕回大城農會，嗣於約一時十分許
    在大城鄉農會為上述證人見及，故意再停留至下午二點許，
    再趕回寅○○之弟家裡，與任志傑、曾敬超、李忠承、寅○
    ○等共犯會合後，一起陪同共犯逃亡。
四、關於本件兇殺案件發生之緣由，據：被告申○○於89年5
    月26日第3 次警訊時稱：「（午○○為何要狙殺謝通運？）
    最主要是洪絲條為謝通運之子謝文川殺害，再者是之前他們
    合作經營紅蘿蔔生意，彼此猜忌而積怨在心」、「我逃亡期
    間，謝通運積極派員追殺我，我亦無能力反擊，適逢洪絲條
    之死，午○○又積極慫恿之下，我原本極力推辭˙˙˙我被
    逼迫走投無路，無選擇之餘地，只好聽從午○○計劃行事」
    （見他字第2481號影卷第39頁），及於89年5月31 日訊問時
    所供：「（當初為何策劃槍殺謝通運？）之前謝通運在公共
    場所打我，後來我拿槍去賭場槍傷謝通運‧‧‧」（見他字
    第2481號影卷第74頁）；寅○○於89年5月26 日第一次警
    詢時所供：「（午○○為何要策劃槍殺謝通運？）午○○為
    了個人利益及政治前途‧‧‧才策劃要槍殺謝通運」（見本
    院卷(一)第239頁）；卯○○於82年10月1日警訊時供稱：「
    命案之原因是因為謝通運和午○○、洪絲條三人有恩怨，前
    不久在台北市松山區被謝通運之子謝文川槍擊死亡，而午○
    ○本來即和謝通運有仇恨加上洪絲條之死亡，致使午○○加
    深仇恨洪絲條出殯後即籌劃槍殺謝通運，此計劃已有二個月
    左右，負責幕後計劃之人為午○○」等語（見偵字第9216號
    影卷第31頁）。足見本案緣起於彰化縣議員洪絲條，遭謝通
    運之子謝文川持槍擊斃，原屬洪絲條派系之午○○，認該案
    件係與其敵對派系之謝通運策劃所為，再者之前午○○與謝
    通運合作經營紅蘿蔔生意，彼此猜忌而積怨在心，且為其個
    人利益及政治前途，乃萌生槍殺謝通運為洪絲條報仇及洩憤
    之意，並找上因曾槍傷謝通運後被謝通運派員追殺之申○○
    參與其事，被告等自始即計畫要殺死謝通運，至為明確。再
    者，被害人謝通運、范明元二人，確因本件槍擊致死，業據
    檢察官督同法醫師解剖相驗屬實，製有相驗屍體證明書、驗
    斷書、勘驗筆錄及解剖相片各一份附卷可參（見八十二年度
    相字第○八七五號相驗卷影本二七至四三頁、彰化縣警察局
    二林分局林警刑字第二號、第三號刑案偵查卷宗）。又案發
    當日，寅○○既在彰化縣芳苑鄉農會跟監謝通運行蹤，則謝
    通運座車，除謝通運一人外，尚有被害人范明元亦坐上該車
    後座等情，應為被告申○○等人所能知悉，且現場每部車上
    均配備有無線電乙節，亦經本案共犯供稱相符在卷（參見八
    二彰警刑字第五一六二七號警卷影本四、十一頁、高警刑字
    第四五五二五號警卷影本三○頁、八十三年偵字第一八○六
    號偵查卷影本一四三頁），則被告等人，受共犯寅○○以無
    線電告知並準備動手狙殺，當對於渠等以強大火力之槍枝猛
    烈射擊謝通運後，可能將後座之其他乘員（按指范明元）同
    時射擊致死之事實，應屬能預見。另依謝通運隨行人員未○
    ○於警訊證稱「大貨車把我老闆（謝通運）座車卡於甘蔗園
    邊後，兩車夾住於路中央，並迅速從大貨車後衝出二名男子
    ‧‧‧未說話就向謝通運座位處開槍」等語（參見八二彰警
    刑字第五一六二七號警卷影本二七頁），則被告申○○、子
    ○○等人持槍對後座射擊多發子彈，堪認被告等人除有擊斃
    謝通運之直接故意外，亦有將後座旁邊之范明元槍擊致死之
    不確定故意，甚為明顯，均堪認定。另依證人謝通運座車之
    司機甲○○，於警訊時所供：槍擊後，坐於右前座之丙○○
    打開右前門，伊也由右前門跑出去，躲在車下，開槍都是朝
    後座開槍，沒有往前座開槍等語（見相驗卷第七頁），佐以
    李忠承等三人於案發警訊之所供情節，共犯任志傑既有出言
    係針對謝通運而來，堪認被告等人槍擊目標即在謝通運，是
    渠等對前座之丙○○、甲○○二人，應無殺人之犯行，併此
    敘明。
五、證人保護法部分：
  (一)被告申○○供稱檢察官於偵辦共犯午○○再審案時，曾應允
    其如供出午○○涉案情節，可依證人保護法相關規定予以減
    刑等語。
  (二)證人即臺灣南投地方法院檢察署主任檢察官王清杰，於本院
    上訴審審理時證稱：「八十九年二月證人保護法實施，偵辦
    警員向我請示，是否要使用該法，殺人部分已經起訴，是否
    適用該法由法官決定，還在偵查部分，如果能夠供出重要證
    據，我可以考慮，適用該法，但是已經起訴殺人案件，就是
    本案，已經脫離檢察官的偵查範圍，只能作為法官審判殺人
    案件量刑的審酌，至於他所涉槍砲、恐嚇取財還在偵查部分
    我們同意適用證人保護法規定，但還是要看偵查的結果，才
    能適用，本件八十二年起訴殺人案件，我沒有權利同意他適
    用證人保護法」等語（見本院上訴審卷(一)第130頁）。
  (三)相關承辦員警之證詞：證人壬○○等均稱本案於請示檢察官
    後經檢察官同意適用證人保護法，並且告知申○○等語：
    1.證人壬○○於92年10月14日本院上訴審審理時證稱：「（
      午○○再審案子，你有無向申○○提起可以適用證人保護
      法？）有的」、「（依法是應由檢察官決定，你有無請示
      ？如何請示？）是的。89年實施證人保護法，我們認為申
      ○○到案後，除了他82年犯案外，尚有無其他犯罪案件，
      希望他供出其他重要事證，所以才向檢察官請示，檢察官
      同意可以以此方式告知申○○，希望他供出其他案件」、
      「（是否包括本案殺人案件？）有的，也是如此向申○○
      講」、「（有無特別開庭偵訊？偵查過程中你有無在場？
      ）請示檢察官後，我們就到看守所借提到台中市警察局訊
      問，就由王清杰檢察官訊問，檢察官訊問被告的時候，我
      並沒有在場」（見92年度上重訴字第36號卷(一)第131- 132
      頁）
    2.證人何國枝於92年10月14日本院上訴審審理時證稱：「（
      午○○再審的案件，你有無向申○○提起可以適用證人保
      護法？）有請示檢察官，有向申○○提起可以適用證人保
      護法」（見92年度上重訴字第36號卷(一)第134頁）
    3.證人許正道於92年10月14日本院上訴審審理時證稱：「（
      與詰問證人何國枝內容一樣，有無意見補充？）陳述如何
      國枝一樣，檢察官有概括授權，但是詳細適用該法的實際
      情形我不清楚」（見92年度上重訴字第36號卷(一)第135 頁
      ）。
    4.證人何國枝於93年7月13日本院更一審審理時證稱：「（
      〈請審判長提示鈞院前審卷第一卷133頁提示予證人看審
      判長提示筆錄〉我想請教你證人保護法是他被抓到前才通
      過，是誰向被告提議證人保護法？是被告還是警方還是檢
      方？）那時候我記得是我們隊長壬○○提出來的」、「（
      陳隊長提議後你們如何和被告談？）我當時89年5月24 日
      我和隊長他們有去看守所借訊，我們就有說如果他據實講
      可以依照證人保護法，第二天借提出來檢察官有到場，當
      初申○○人有講，這個筆錄我今天也有帶來。（你說陳隊
      長說如果據實講是針對什麼案件？）針對殺謝通運這個案
      子，看是誰主導的如何這樣。（你剛剛提到陳隊長這樣講
      你們有沒有去請示檢察官？）隔天借回來，檢察官有到場
      。（你說有跟檢察官講是24日還是25日？）25日，25日檢
      察官也有到場，應該是許正道向檢察官講的，不是在借回
      來的時候講，是許正道另外講的，我記得是有向申○○要
      他據實講說這樣證人保護法通過，據實講可以減刑，我現
      在是不記得檢察官怎麼講，不過我是有聽到。（當時被告
      的律師有沒有在場？）筆錄上有寫謝律師有到場」（見93
      年度上重更(一)字第9號卷(二)第98-99頁）
    5.證人趙瑞昇於93年7月13日本院更一審審理時證稱：「（
      你都作筆錄，偵辦申○○案件你有沒有參與午○○在場的
      筆錄部分？）有。（請問筆錄過程你有沒有聽過檢方或是
      警方說要讓申○○適用證人保護法事情？）有。（你聽到
      的內容是不是請你回憶看看再說明。你印象中是哪一次？
      你在場聽到什麼？是一個場合還是不只一個場合聽到的？
      ）當時剛開始的時候應該是與組長提的後來檢察官再問。
      （許組長是誰？）我的印象是許正道。（如何跟他講？）
      他如果把這個犯罪事情和組成架構說出來讓他可以適用證
      人保護法，就是他們如何去狙殺謝通運的案子」、「（89
      年5月24 日你有沒有和何警官和壬○○隊長去看守所接見
      過申○○？）要看接見紀錄比較準，我想應該是有」（見
      93年度上重更(一)字第9號卷(二)第100-101頁）
    6.證人許正道於93年7月13日本院更一審審理時證稱：「（
      請問許警官你89年3月當時申○○被捕時你擔任何職？）
      刑事局三隊二組的組長。（逮捕那天你有沒有參與？）我
      沒有在逮捕現場。（逮捕以後你如何參與？）我是負責在
      指揮所調度指揮，逮捕他的現場我沒有到。（你們會去逮
      捕他你參與偵辦的是哪些？）我不了解這樣的說法。（逮
      捕後偵訊的案件有哪些？）主軸是謝通運的案子，其他的
      槍擊案是附帶的。（主軸的命案你有告訴申○○證人保護
      法？）檢察官有概括授權給我。（誰想到這個提議？）我
      們警方向檢察官提議的，是我們專案小組向檢察官建議的
      ，當時還是以我們刑事局為主。（壬○○是專案小組？）
      是的。（剛剛據何警官作證說你接和檢察官談到證人保護
      法，如何談？）當時我們主要是要突破謝通運命案幕後主
      犯這一點所以我們向檢察官提到是不是讓申○○適用證人
      保護法，檢察官有概括授權，申○○也有同意。（偵訊時
      你聽到檢察官這樣子和申○○講？）在警方的認知，我們
      是認為檢察官已經答應，沒有對於這點在（再）做特別的
      關注」（見93年度上重更(一)字第9號卷(二)第105-106頁）。
    7.證人壬○○再於94年10月13日本院審理時證稱：「當初我
      們逮捕到申○○時，我們對於本案的研判應該還有一些幕
      後主持的共犯，但是申○○對這部分的詢問一直不願意供
      出實情，當時證人保護法剛實施，所以我們利用證人保護
      法來說服申○○，而且告訴他前面已經有三個被判處死刑
      ，唯一能夠救你的辦法就是供出主謀者，申○○唯恐警方
      騙他還找他的律師研究，研究結果認為可行，我們也有向
      偵辦此案的許檢察官報告，檢察官以同意適用證人保護法
      ，而且檢察官也有親自問申○○筆錄」、「（提示證人何
      國枝警官於93.7.13作證之筆錄（更一審卷第二宗第98 至
      99頁）、證人許正道警官亦於93.7.13 作證之筆錄（更一
      審卷第二宗第106頁）及證人趙瑞昇偵查員亦於93.7.13作
      證之筆錄（更一審卷第二宗第100 頁），其等分別證稱略
      謂：當初是由你提出對被告申○○適用證人保護法，主要
      是要突破謝通運命案幕後主犯，如果這個他們如何去狙殺
      謝通運的犯罪事情和組成架構說出來可以適用證人保護法
      云云。你對他們三位當初均有參與偵辦、協助午○○再審
      件之警方專案小組成員之證述內容是否正確，有無意見〈
      提示筆錄並交自閱並告以要旨〉？）正確，沒意見」、「
      這部分我沒有解釋『得減』或『必減』，只是告訴他適用
      證人保護法對你將來有點保障」、「˙˙˙適用證人保護
      法是我自己提出的，我在刑事局時有向我自己的長官報告
      過適用證人保護法對我們是比較好的策略，接著我就南下
      台中與申○○談，以後的過程就如同我上述所說」˙˙˙
      「（後來申○○有供出幕後的主謀者或是共犯嗎？有無查
      獲這個人或是相關證據嗎？）申○○他有供出主謀是午○
      ○。有關午○○的證據我們後來有查的比較具體一點，但
      是在我們向王清杰檢察官報告說蒐證比較清楚了，準備要
      逮捕午○○之前午○○就逃到大陸去，到目前都還沒抓到
      這個人」、「（申○○有供出主謀者是午○○，那有關午
      ○○的證據到目前為止有無查獲？）我們認為證據是都有
      在卷宗裡面，我們也跟檢察官報告，檢察官也認為時機比
      較成熟可以去拘捕午○○，但是在我們拘捕他之前，午○
      ○就逃到大陸去了，到目前都沒有抓到這個人」等語（見
      本院卷(一)第174-176頁）。
  (四)被告申○○於本院94年8月26 日準備程序時陳稱：「就證人
    保護法部分我到案時包括王檢察官、壬○○隊長及其他多名
    警官，要我供出主謀者，這樣再審案才能夠再審，等再審之
    後他們會用證人保護法給我減刑，我當時心理壓力很大，包
    括謝律師也一再勸我要配合，所以我才供出」等語。佐以：
    (1)前揭證人壬○○等證述，(2)被告申○○於89年3月29 日已
    為警緝獲，迄89年5月25 日始一改不配合之態度，供出午○
    ○為本案主謀，並稱：「（右記年籍資料是否正確？是否請
    辯護律師到場？）完全正確。我請酉○○律師到場」、「（
    你是否願意將狙殺謝通運之實情詳述之？）我願意，但我希
    望警方能依照證人保護法保護我及家人，並能獲得減刑」（
    見他字第2481號影卷第35-36 頁）、「早上有王檢察官在場
    開導我吐實，我希望能依證人保護法保護我並能獲得減刑」
    （同卷第38頁）等情，均可知申○○逮捕之初確實如證人壬
    ○○等所稱堅決不吐實。
  (五)王清杰檢察官既已陳稱：「89年2 月證人保護法實施公布實
    施，偵辦警員向我請示，是否要使用該法」，倘當時王清杰
    檢察官確係如其於本院上訴審時所稱係向申○○表明「殺人
    部分已經起訴，是否適用該法由法官決定，還在偵查部分，
    如果能夠供出重要證據，我可以考慮，適用該法，但是已經
    起訴殺人案件，就是本案，已經脫離檢察官的偵查範圍，只
    能作為法官審判殺人案件量刑的審酌，至於他所涉槍砲、恐
    嚇取財還在偵查部分我們同意適用證人保護法規定，但還是
    要看偵查的結果，才能適用」等語，衡情，被告申○○當無
    僅憑王清杰檢察官泛稱「還在偵查部分同意適用證人保護法
    」、「已經起訴殺人案件，就是本案，已經脫離檢察官的偵
    查範圍，只能作為法官審判殺人案件量刑的審酌」等不切實
    際之語，即遽以供出「本案主謀實為已獲無罪判決確定之午
    ○○」之理！遑論申○○尚與時任其委任律師之酉○○律師
    斟酌再三始為不利於午○○之供述。
  (六)據上論結，堪認王清杰檢察官確曾「事先同意」被告申○○
    得以適用證人保護法相關規定。雖證人保護法施行細則第21
    條規定：「本法第十四條第一項及第二項所稱檢察官事先同
    意‧‧‧檢察官同意者，應記明筆錄」，而遍觀全卷並無檢
    察官同意適用證人保護法之記載；然證人保護法施行細則係
    於證人保護法89年2月9日公布後之90年7月4日始發佈。檢察
    官及員警為對午○○聲請再審而訊問被告申○○之時間係在
    八十九年間，彼時該施行細則既尚未發佈，檢察官之同意自
    不以記明筆錄為必要。至王清杰檢察官於本院上訴審證述其
    所同意適用證人保護法範圍僅限於「被告申○○所涉槍砲、
    恐嚇取財還在偵查部分」，衡係因時間久隔（作證時間九十
    二年十月十四日），且相關訊問被告申○○筆錄內並無記載
    適用證人保護法之規定，僅憑現有卷證資料推論而為答訊，
    自非可採。
  (七)惟按證人保護法第十四條第一項規定：「第二條所列刑事案
    件之被告或犯罪嫌疑人，於偵查中供述與該案案情有重要關
    係之待證事項或其他共犯之犯罪事證，因而使檢察官得以追
    訴該案之其他共犯者，以經檢察官事先同意者為限，就其因
    供述所涉之犯罪，減輕或免除其刑」，其所謂檢察官事先同
    意，當指檢察官本案偵查終結前之同意，此亦為證人保護法
    施行細則第二十一條所明定。本案被告申○○既於八十二年
    十二月二十七日經檢察官提起公訴，有起訴書可稽，足見被
    告申○○之本案偵查業已終結，被告申○○自無適用證人保
    護法第十四條第一項規定之餘地；縱然王清杰檢察官對甫施
    行之法律有所誤解，致同意被告申○○適用證人保護法第十
    四條第一項規定，亦不能因此認被告申○○有證人保護法第
    十四條第一項規定之適用。
六、與本案相關之內政部警政署刑事警察局鑑驗通知書：
  (一)內政部警政署刑事警察局鑑驗通知書82年9月27日刑鑑3397
    號（見偵字第9216號影卷第104-105頁）【鑑驗資料彈殼32
    顆】
    1.八顆係5.56mm制式步槍子彈彈殼：
      (1)適用同口徑槍支，如M16、65式步槍。
      (2)認係同一枝槍枝所擊發（鑑驗書未予編號，本院自行編
        為E槍）。
    2.二十四顆係9mm制式子彈彈殼：
      (1)適用同口徑槍支。
      (2)認係二枝槍枝所擊發。
        A槍18顆：研判係奧地利GLOCK廠牌槍枝所擊發。
        B槍6顆。
  (二)內政部警政署刑事警察局鑑驗通知書82年10月14日刑鑑3441
    號（見偵字第9216號影卷第111-112頁）【鑑驗資料彈殼5顆
    】
    1.一顆係5.56mm制式步槍子彈彈殼：
      (1)適用同口徑槍支。
      (2)與83.9.23送鑑謝通運被槍擊案現場5.56mm彈殼8顆認係
        同槍所擊發（註：即前揭E槍所擊發，累記彈殼9顆）。
    2.四顆係9mm制式子彈彈殼：
      (1)適用同口徑槍支。
      (2)認係三枝槍枝所擊發。
        A槍2顆：
          (甲)與83.9.23送鑑謝通運被槍擊案現場9mm彈殼中之18
            顆彈底紋痕相合，認係同一枝槍枝所擊發。
          (乙)註：A槍所擊發彈殼累記20顆。
        B槍1顆：
          (甲)與同案現場9mm彈殼中之6顆彈底紋痕相合，認係
            同一枝槍枝所擊發。
          (乙)註：B槍所擊發彈殼累記7顆。
        C槍1顆。
  (三)內政部警政署刑事警察局鑑驗通知書82年10月15日刑鑑3446
    號（見偵字第9216號影卷第115-116頁、82年度重訴字第18
    號卷第62-63頁）【送鑑槍枝四枝，即本判決書附表編號一
    至四所示槍枝】
    1.美國THOMPSON口徑0.45吋制式衝鋒槍，槍號91852號（即
      本判決書附表編號二）（槍管火藥殘跡呈陰性反應）。
    2.美國INTRATEC廠牌TEC-9口徑9mm制式衝鋒槍，槍號45934
      號（即本判決書附表編號一）：
      (1)槍管火藥殘跡呈陽性反應。
      (2)試射彈殼經本局檔存彈殼比對結果，未發現紋痕特徵相
        合者。
    3.美國COBRAY廠牌M11型口徑9mm制式衝鋒槍，槍號41161號
      （即本判決書附表編號三）：
      (1)槍管火藥殘跡呈弱陽性反應。
      (2)試射彈殼經本局檔存彈殼比對結果，與83.10.2送鑑謝
        通運等被槍擊案現場9mm彈殼1顆（C槍）彈底紋痕特徵
        相合，認係擊發C槍彈殼之槍枝。
    4.義大利FRATFLLI TANFOGIO廠牌TZ75型，槍號H33016號（
      即本判決書附表編號四）：
      (1)槍管火藥殘跡呈弱陽性反應。
      (2)試射彈殼經本局檔存彈殼比對結果，與82.9.23及83.
        10.2送鑑謝通運等被槍擊案現場9mm彈殼7顆（B槍）彈
        底紋痕特徵相合，認係擊發B槍彈殼之槍枝。
  (四)內政部警政署刑事警察局鑑驗通知書82年10月20日刑鑑6558
    7號（見偵字第9216號影卷第113-114頁）【鑑驗資料彈殼2
    顆】
    1.B槍彈殼1顆：
      (1)與彰化縣警察局於82.9.23及82.10.2送鑑謝通運等被槍
        擊案現場彈殼中之7顆（B槍）彈底紋痕相合，認係同
        一枝槍枝所擊發。
      (2)註：B槍所擊發彈殼累記8顆。
      (3)認係FRATFLLI TANFOGIO廠牌TZ75型（槍號H33016號）
        半自動手槍所擊發【即本判決書附表編號四之槍枝】
    2.D槍彈殼1顆：
      (1)未發現紋痕特徵相合者。
      (2)認非彰化縣警察局82.10.2送鑑午○○等非法持有之槍
        枝所擊發【意即指並非本判決書附表編號三之槍枝所擊
        發】。
      (3)依據其撞針孔特殊型態，研判可能係由另一枝COBRAY廠
        牌衝鋒槍所擊發。
      (4)依後揭83年3月15日刑鑑字第54712號通知書鑑驗結果確
        定即本判決書附表編號十槍枝所擊發。
  (五)內政部警政署刑事警察局鑑驗通知書83年3月15日刑鑑字第
    54712號（見82年度重訴字第18號卷第224-225頁）【送鑑李
    忠承、曾敬超、任志傑等涉嫌非法持有之槍彈案】
    1.美國COLT廠牌M16制式半自動步槍（5.56mm），槍號00000
      00號（即本判決書附表編號十一）：
      (1)與彰化縣警察局82.9.23及82.10.2送鑑謝通運等被槍擊
        案現場5.56mm彈殼9顆，彈底紋痕相合，認係同一枝
        槍枝所擊發。
      (2)註：承前鑑驗書，即指E槍。
    2.美國COBRAY廠牌M11型口徑9mm制式衝鋒槍，槍號00-00000
      00（即本判決書附表編號十）：
      (1)與彰化縣警察局82.10.14送鑑謝通運等被槍擊案現場9m
        彈殼1顆，彈底紋痕相合，認係同一枝槍枝所擊發。
      (2)即為擊發D槍彈殼之槍枝。
  (六)內政部警政署刑事警察局94年3月9日刑鑑字第0940028236號
    函（見93年度上重更(二)字第59號卷第153 頁）與前揭本案相
    關之內政部警政署刑事警察局鑑驗通知書之比較：
    1.該94年3月9日函說明二「˙˙˙1顆（C槍）係由午○○所
      持有之COBRAY廠牌TEC-9型口徑9mm制式衝鋒槍所擊發˙˙
      ˙」等語應屬有誤：
      (1)承前說明，依82年10月15日刑鑑3446號鑑驗通知書（見
        偵字第9216號影卷第115-116頁），鑑驗情形一、(三)，
        及六、(二)已認定「美國COBRAY廠牌M11型口徑9mm制式衝
        鋒槍，槍號41161號（即本判決書附表編號三）」、「
        COBRAY廠牌M11型槍試射彈殼經與本局檔存彈殼比對結
        果，與83.10.2送鑑謝通運等被槍擊案現場9mm彈殼1顆
        （C槍）彈底紋痕特徵相合，認係同一枝槍所擊發（
        即為擊發C槍彈殼之槍枝）」。
      (2)且刑鑑3446號鑑驗通知書，鑑驗情形一、(二)，及六、(一)
        亦認定「美國INTRATEC廠牌TEC-9口徑9mm制式衝鋒槍，
        槍號45934號（即本判決書附表編號一）」、「INTRATE
        C廠牌TEC-9型槍試射彈殼，經與本局檔存彈殼比對結果
        ，未發現紋痕特徵相合者」。
      (3)縱上論結，可知該函說明二認為「1顆（C槍）係由午○
        ○所持有之COBRAY廠牌TEC-9型口徑9mm制式衝鋒槍所擊
        發」，應係將「COBRAY廠牌『M11型』」，誤植為「
        COBRAY廠牌『TEC-9型』，純屬「文字誤載」甚明。
    2.該94年3月9日函說明二「˙˙˙1顆（D槍）研判係由COBR
      AY廠衝鋒槍所擊發（未查獲槍枝）」等語應屬有誤：
      (1)承前說明，依82年10月20日刑鑑65587號鑑驗通知書
        （見偵字第9216號影卷第113 -114頁）及83年3月15
        日刑鑑字第54712號鑑驗通知書（見82年度重訴字第18
        號卷第224-2 25頁），D槍即本判決書附表編號十之M11
        型口徑9mm制式衝鋒槍。
      (2)細譯該函說明二僅援引「本局82年9月27日刑鑑字第339
        7號、82年10月14日刑鑑字第3441號、82年10月15 日刑
        鑑字第3446號及82年10月20日刑鑑字第65587 號鑑驗通
        知書」，故可知造成內政部警政署刑事警察局誤判「未
        查獲D槍槍枝」之原因，應係漏引83年3月15日刑鑑字第
        54712 號鑑驗通知書之故（因依照內政部警政署刑事警
        察局93年6月1日刑鑑字第0930100028號函「說明二、˙
        ˙˙經調卷查察，僅可查得82年度刑鑑字第3446、3441
        、3397號鑑驗通知書共三份，檢送相關資料影本過院；
        82年度刑鑑字第65587、83年度刑鑑字第54712號鑑驗通
        知書相關資料無法查得，歉難提供」〈93年度上重更(一)
        字第9號卷(二)第43頁〉，足見該局係因鑑驗資料闕漏不
        完整，致有誤判）。
      (3)本案現場查獲彈殼39顆，分屬五支槍枝所擊發，依後述
        之說明，可知申○○案發時應係持「奧地利GLOCK廠牌
        手槍」（即本判決書附表編號十二），而該支槍即係鑑驗
        通知書所編未扣案之A槍，故本案案發時被告等人所使
        用之槍枝，除附表所示七支槍枝外，並應無其他槍枝涉
        入。
    3.該94年3月9日函說明二並未說明送鑑口徑5.56mm彈殼9顆
      之部分：經詳參82年9月27日刑鑑3397號鑑驗通知書（
      見偵字第9216號影卷第104-105頁）、82年10月14日刑
      鑑3441 號鑑驗通知書（見偵字第9216號影卷第111-112頁
      ）、83年3月15日刑鑑字第54712號鑑驗通知書（82年度
      重訴字第18號卷第224-225頁）。可知美國COLT廠牌M16制
      式半自動步槍，槍號0000000號（即本判決書附表編號十一
      ），即為擊發5.56mm彈殼9顆之槍枝。
七、被告申○○案發時應係持「奧地利GLOCK廠牌手槍」（即本
    判決書附表編號十二，即鑑驗通知書所編未扣案之A槍）；另
    本判決書附表編號四之制式半自動手槍，應係由任志傑所持
    用：
  一被告申○○持槍部分：
  (一)相關同案被告之供述：
    1.卯○○：於82年10月1 日警訊時稱：「申○○持九○手槍
      」（見偵字第9216號影卷第32頁）；又於82年10月4 日警
      訊時：「做案槍支應該尚有一支步槍、一支衝鋒槍及一支
      九○手槍˙˙˙」（見偵字第9216號影卷第45頁）。
    2.卯○○、辰○○於原審83年1月18 日訊問時均稱：「（申
      ○○帶何型槍枝？）九○手槍」（見82年度重訴字第18號
      卷第20頁）。
    3.曾敬超於83年2月1日警訊時稱：「申○○持九○手槍」、
      「申○○將裝備二個彈匣共卅餘發子彈全部掃射用完」（
      見偵字第1806號影卷第57頁反面）、「貨車後車斗埋伏我
      與申○○分持M十六步槍與九○手槍，並以棉被覆蓋」（
      見同卷第58頁）；於83年2月2日警訊時稱：「（還有槍械
      藏於他處嗎？）據我知道還有葛洛克九○手槍乙支及˙˙
      ˙九二手槍乙支，由申○○帶走，藏於何處我不知道」（
      見偵字第1806號影卷第72頁）；於原審83年5月9日訊問時
      稱：「申○○帶90手槍」（見82年度重訴字第18號卷第13
      2頁反面）。
    4.任志傑於83年2月2日警訊時稱：「（還有槍械藏於他處嗎
      ？）據我知道還有葛洛克九○手槍乙支及我使用˙˙˙九
      二手槍乙支，由申○○帶走，藏於何處我不知道」（見偵
      字第1806號影卷第74頁）；於83年2月7日警訊時稱：「申
      ○○持九○手槍（葛洛克牌）一支」、「目前尚有九○手
      槍（葛洛克牌）一支及九二手槍一支在申○○身上」（偵
      字第1806號影卷第139頁正反面）。
    5.李忠承於83年2月2日警訊時稱：「（你還有槍械藏放他處
      嗎？）還有葛洛克九○手槍˙˙˙九二手槍各乙支，但均
      由申○○帶走了」（見偵字第1806號影卷第77頁）。
    6.被告申○○於：(1)89年5月25日第2次警訊時稱：「我分配
      到克拉克九○槍一支及二個彈匣，第一個彈匣裝有十九個
      子彈，第二個彈匣裝有十七個子彈」、「（你共開幾槍？
      ）車子撞擊後，我先對空鳴槍一個彈匣壓制對方以防他們
      還擊，換了第二個彈匣我先朝水溝邊方向開一發，後朝謝
      通運座車開二、三發」、「（你逃離現場裝備如何處理？
      ）我裝備（迷彩裝、頭套、無線電等物）置於子○○駕駛
      的車上，另槍枝我帶在身上回高雄」（見他字第2481號影
      卷第36-37頁）；(2)89年5月26日第3 次警訊時稱：「（你
      當時狙殺謝通運所使用之槍枝置於何處？）事後我交給鄭
      明赫」（見他字第2481號影卷第39-40頁）；(3)89年5月26
      日訊問時稱：「我拿克拉克九○手槍」（見他字第2481號
      影卷第42頁反面）；(4)89年5月31日警訊時稱：「我持克
      拉克九○手槍」（見他字第2481號影卷第42頁反面）；(5)
      92年3月10日訊問時稱「（開槍後，如何離開現場 ？）˙
      ˙˙槍枝我自己帶走」（見92年度重訴緝字第2號卷第34-
      35頁）；(6)92年4月14 日訊問時稱：「（槍殺謝通運之後
      ，槍械何人保管？）我不清楚，我的槍枝我自己帶著，其
      他人的槍枝我不清楚如何處理˙˙˙我帶的是一支手槍，
      該手槍是於工業區工廠桌上，是謝通（東）松或寅○○叫
      我自行拿一支槍，而是午○○載我到工廠。放於桌上的槍
      枝有長、短槍」（92年度重訴緝字第2號卷第61-62頁）(7)
      92年7月9日審判筆錄稱「（槍殺謝通運後，往何處逃離？
      ）我搭乘一部小客車，往南逃離，過西濱橋後，自己一人
      再搭乘計程車到西螺，當時我身上有攜帶一支槍，套裝我
      丟棄於小客車上」（92年度重訴緝字第2號卷第172頁）、
      「（請問被告申○○作案之手槍如何處理？）我帶走了」
      （第183頁）。
    (二)綜上所述，多數共犯一致指陳申○○持用克拉克九○手槍
      ，申○○亦自承分配到克拉克九○手槍及二個彈匣（各19
      、17個子彈）、案發當天有使用到第2個彈匣（射擊至少
      20發）、逃亡時自行攜槍逃亡等情。另依本案相關各鑑驗
      通知書所得結論，可知除本判決書附表編號一、二於案發
      時未射擊以外，其餘編號三（C槍）擊發1顆、編號四（B
      槍）擊發8顆、編號十（D槍）擊發1顆、編號十一（E槍）擊
      發9 顆，另未扣案之A槍（經研判係奧地利GLOCK廠牌槍枝
      所擊發）則射擊多達20 發，足徵該把未扣案之A槍應即申
      ○○所持以射擊之克拉克（GLOCK）九○手槍。
  二共同被告任志傑持槍部分：
  (一)相關同案被告之供述：1.任志傑迭稱：「我使用˙˙˙九二
    手槍乙支，由申○○帶走，藏於何處我不知道」（偵字第18
    06號影卷第74頁）、「目前尚有九○手槍（葛諾克牌）一支
    及九二手槍一支在申○○身上」等語（偵字第1806號影卷第
    139頁正反面）。2.卯○○於82年10月1日警訊時稱：「小傑
    持用義大利制九二型手槍，申○○持九○手槍」（偵字第92
    16號影卷第32頁）。3.再承前申○○申○○自承分配到克拉
    克九○手槍、逃亡時自行攜槍逃亡等情，足見本判決書附表
    編號四之制式半自動手槍，應係由任志傑所持用。雖卯○○
    帶警前往起獲埋放之涉案槍枝後，卯○○於82年10月2日第2
    次補訊時稱：「『意大利制九二手槍』槍號h33016（˙˙˙
    『92型』由申○○持用）」（見彰警刑字第51627號影卷第7
    頁反面），然此應係誤以「申○○留下由小傑持用之九二手
    槍為申○○持用」之故。
八、本案案發後逃亡時攜槍情形為(1)申○○自行攜槍（克拉克九
    ○手槍即A 槍，未扣案），(2)卯○○等人除攜彼等持用槍枝
    外，另攜帶申○○自任志傑手中取得之九二手槍，共攜帶四
    把手槍（即本判決書附表編號一至四），(3)曾敬超等人攜帶
    除任志傑持用之九二手槍以外之二把槍枝（即附表編號十、
    十一）：
  (一)本案未扣案之A 槍，經研判應係申○○所持用，已如前述。
  (二)卯○○於82年10月2日第2次補訊時稱：「我於右述時間帶同
    警方前往右述地址挖出我和子○○共同埋放之湯姆森衝鋒槍
    乙支槍號45934、迷你衝鋒槍乙支槍號041161、 四五型滾筒
    衝鋒槍槍號091852乙支、意大利制九二製手槍槍號h33016（
    以上槍械由上而下分別為辰○○持用、子○○、四五型由我
    持用、92型由申○○持用）（見彰警刑字第51627號影卷第7
    頁反面）。其後：卯○○於82年10月4日警訊時稱：「（
    警方起獲之槍支係何人持用，請你指證說明？）槍號 49534
    湯姆森衝鋒槍由辰○○持有，我持有四五型滾筒衝鋒槍（槍
    號091852號）、槍號H33016意大利92制式手槍係由申○○持
    有。˙˙˙」（偵字第9216號影卷第47頁）；辰○○於82
    年10月4 日警訊時稱：「（警方查獲之烏茲衝鋒槍經照相由
    你本人現場指認持有但該烏茲衝鋒槍經相驗曾擊發過你作何
    解釋〈槍號49534 湯姆森〉？）該把槍是案發前由申○○交
    給我的，以前是否曾射擊過我不清楚」（偵字第9216號影卷
    第60頁）；又依82年9月22 日謝通運被槍殺案起出槍彈相
    片（見偵字9216號卷第51頁）所載，可知辰○○指證槍號「
    49534」槍枝由其持用，卯○○指證槍號「091852 」槍枝由
    其持用；卯○○帶同警方尋獲之槍枝四把是否涉及謝通運
    等被槍擊案，迨至82年10月15日刑鑑3446號鑑驗通知書始予
    明確，而承警方於82年10月4日即告以辰○○槍號45934曾
    擊發過，辰○○並未改稱該槍枝並非伊所持用，而係稱「案
    發前是否曾射擊過我不清楚」，據前卯○○、辰○○等警訊
    時所稱，卯○○稱持用「四五型滾筒衝鋒槍槍號091852」、
    辰○○稱持用「衝鋒槍槍號45934 」等語，均堪認為真實，
    亦證「衝鋒槍槍號041161」確係由子○○持用無訛。
  (三)關於卯○○前述：「槍號49534湯姆森」，應有誤植：
    1.依鑑驗通知書所載，本判決書附表編號一之槍枝槍號應為
      「45934」，方為正確。82年9月22日謝通運被槍殺案起出
      槍彈相片記載「槍號49534」，亦有所誤（見偵字9216 號
      卷第51頁）。
    2.「湯姆森」應指本判決書附表編號二槍枝，而非附表編號
      一（槍號45934）該把槍枝（同前卷頁82年9月22日謝通運
      被槍殺案起出槍彈相片，原記載為『湯姆森衝鋒槍』，後
      經更正為『美國INTRATEC廠牌TEC-9型9mm衝鋒槍』，而槍
      號091852『四五型滾筒衝鋒槍』，亦經更正為『美國湯姆
      森45衝鋒槍』）。
  (四)本判決書附表編號四（槍號H33016）之手槍，依前所述，應
    係任志傑所持用。
  (五)關於本判決書附表編號十、十一槍枝：
    1.曾敬超自承持用M16步槍，且開九槍，與鑑驗結果相符，
      故附表編號十一槍枝（E槍），應係曾敬超所持用無訛。
    2.李忠承應係持用僅射擊一發子彈之附表編號十槍枝（D 槍
      ）：李忠承自承持用M11 衝鋒槍，且依鑑驗通知書記載，
      僅有一顆彈殼係李忠承所持用之該槍枝所擊發。雖李忠承
      於警詢時供稱其「開四、五槍」或「開了六槍」，但並無
      其他證據為佐，自不足以認定李忠承所射擊之子彈超過一
      發。
九、被告申○○、子○○與已判刑確定之任志傑、曾敬超、李忠
    承、卯○○、辰○○、寅○○及目前仍在逃之午○○等人事
    先既已計劃狙殺謝通運，足見互有殺人之犯意聯絡，對其等
    應成立之共同殺人罪責，並無影響，此乃共同正犯應就其他
    共犯全部行為負其責任之當然結果。此外，本案復有如附表
    所示之物，現場查獲之彈殼三十九個及現場照片等可資佐證
    。另：(1)車號IU-798號大貨車係失竊車輛部分，亦據巳○○
    （IU-798號大貨車所屬南峰貨運公司司機）於警詢時指稱：
    「（IU-798號大貨車）是於82年9月12日2時左右失竊」、「
    是於雲林縣斗南鎮○○街24號前空地失竊」等語（見彰警刑
    字第51627號影卷第38頁），並有IU- 798號大貨車車籍作業
    系統查詢認可資料（第65頁）記載車主名稱「南峰汽車貨運
    有限公司」可稽。(2)車號OP-5229 號自小客車係失竊車輛部
    分，亦有OP-5229 號自小客車車輛失竊詳細資料畫面（見彰
    警刑字第51627號影卷第35 頁），記載車主名稱「癸○○」
    、失竊時間「82年8月12日6時」、失竊地點「台中市○○路
    與正義街口附近」等情可憑。(3)再車號SI- 3036自小客車係
    辰○○向不知情之許揚全所借乙情，並據證人許揚全於82年
    10月19日警訊時證稱：「我所有SI-3036自小客車於82年9月
    初（大約是5 日左右）辰○○單獨一人到我家雲林縣東勢鄉
    說明要外出郊遊要借我的車使用約四、五天，我當時即把SI
    -3036 自小客車借予辰○○，因為我和台北縣新莊市五哥約
    定於9月10日北上幫忙看店，所以才把車借給辰○○，我從9
    月10日北上到10月18日才回到中部」等語明確（見彰警刑字
    第17009號影卷第2- 3頁），並有車號SI-3036號自小客車車
    籍作業系統查詢認可資料（第7 頁）記載車主名稱「許揚全
    」可稽。綜上所述，被告申○○、子○○二人上開共同殺人
    犯行，均堪認定，自應依法論科。另測謊僅係供辦案之參考
    ，如被告確有參與犯罪之事實已極明確，即無再實施測謊之
    必要，本院認被告申○○、子○○二人確有持槍在現場參與
    槍擊謝通運、范明元之犯行，則被告二人於本院更一審要求
    再實施測謊，即無必要；又被害人謝通運當時所乘坐之賓士
    車輛是否有防彈設備？證人丑○○（改名為陳鴻銘）不能為
    明確之證述，證人未○○亦僅稱曾聽謝通運說過該車有防手
    槍之設備，惟其既係聽聞而來，則該車確否有防彈設備，已
    足滋疑！況該車縱有防手槍之設備，惟被告等人除共同持有
    手槍外，更共同持火力強大之衝鋒槍、步槍對該車射擊，終
    造成被害人二人死亡之結果，是證人未○○所證亦不足為有
    利於被告等之認定。另證人辰○○於本院94年12月29日審理
    時，因案發迄其作證時時隔已久，辰○○對於詰問事項，部
    分答以不記得、不清楚、不確定，惟仍明確證稱被告子○○
    並未參與本案，離開案發現場時，車子是伊開的，後來快到
    西濱大橋時，伊打電話給子○○，要子○○過來載伊云云；
    另證人卯○○於同日作證時，雖亦證稱子○○並未參與本案
    ，子○○未曾出現在泰鈜工廠，案發後由辰○○開車載伊和
    申○○離開，車行到一半，辰○○說有一個朋友在那邊工作
    ，他聯絡他朋友來載他，他就先走了云云。然本案並非猝起
    偶發之事件，而係經過長時間周密計畫所採取之狙殺行動，
    對於狙殺後如何離開現場，如何處理凶器、銷燬相關證物、
    如何逃亡等？均經事先縝密安排，並非即興之作，證人辰○
    ○若自行駕車離開現場，何以捨事先安排之安全途徑而不由
    ，竟臨時通知被告子○○前來西濱大橋載伊離去，暴露行蹤
    增加己身及同夥之危險，實難想像！亦不合常理，二人所辯
    僅係事後迴護被告子○○之詞，顯不足採信。再證人寅○○
    於本院94年11月10日審理時雖到庭證稱：其警詢時從未提到
    「阿敏」這個人，警訊筆錄所以有「阿敏」之記載，是因為
    抄卯○○之筆錄云云。然查，卯○○之八十二年十月一日筆
    錄係記載「阿敏（陳解敏）」（見偵字第9216號卷第31頁正
    面），而寅○○八十九年五月二十六日之筆錄僅稱「阿敏」
    （見本院卷(一)第239、241頁）。若警方製作寅○○筆錄時直
    接抄卯○○筆錄，何以筆錄不記載「阿敏（陳解敏）」，以
    資明確，足見證人寅○○上開所證尚與事實不合；證人寅○
    ○應係於為本案之前不認識子○○，而在本案籌畫階段中，
    與子○○僅有短暫的接觸，故僅知子○○之稱呼為「阿敏」
    ，而不知其完整姓名為子○○，故其在警訊中僅稱「阿敏」
    ，證人寅○○所證應係事後迴護被告子○○之詞，亦不足採
    信。又證人「安全」於本院94年12月23日審理時，經辯護人
    詰問證稱在泰鈜工廠內看過被告申○○與其他人在做沙盤推
    演，並曾一度陳稱：「這個我沒有看過（指子○○）」。然
    就被告子○○部分，證人「安全」於辯護人詰問時係先稱：
    「這個我沒有印象了（指子○○）」，後稱：「這個我沒有
    看過（指子○○）」；迨檢察官反詰問時又稱：「（你剛才
    提到現場還有不詳姓名之男子是嗎？）是的」、「（是否還
    記得這些人的長相？）因為間太久有的忘記了」、「（請子
    ○○站起來，你剛才提到這個人有在泰鋐工廠出現過嗎，還
    是沒有印象？）沒有印象」、「（對於他〈指子○○〉有無
    參與沙盤推演是沒有印象，還是沒有，你能確定嗎？）我不
    知道」、「（對於他〈指子○○〉有沒有參與沙盤推演你不
    知道？）不知道，忘了啦」、「（所以你是不能確定他〈指
    子○○〉有無在場參與沙盤推演是嗎？）是」、「（你能確
    定他〈指子○○〉沒有在場參與沙盤推演嗎？）不能確定」
    。足見經檢、辯雙方反覆詰問結果，證人「安全」對於被告
    子○○是否曾出現在泰鈜工廠並參與狙殺行動前之沙盤推演
    ，已無印象、不知道、不能確定。然則證人「安全」何以對
    被告申○○印象深刻？證人「安全」又稱：「他（指申○○
    ）比較常在那裡，對申○○的臉孔比較有印象」，且證人「
    安全」多次陳稱其對於當年泰鈜工廠之過往「有一點點印象
    而已」，是其對於常見之被告申○○能為明確之指證，而對
    於另一被告子○○則稱沒有印象、不知道、不能確定，此間
    之區隔厥惟是否頻繁出現在泰鈜工廠而已，因案發迄證人「
    安全」至本院作證已相隔十二年餘，而人之記憶衡因時間經
    過而愈益淡忘模糊，證人「安全」上開所證無悖常理，而所
    證亦不足證明被告子○○未曾出現在泰鈜工廠且未參與狙殺
    行動前之沙盤推演，自不足為有利於被告子○○之認定。再
    證人「乙○」於本院94年12月23日審理時，經辯護人詰問證
    稱在泰鈜工廠內看過被告申○○與其他人拿香菸盒與打火機
    再比畫，並曾一度陳稱：「這個我沒有看過（指子○○）」
    。然就被告子○○部分，經檢察官反詰問時又稱：「（你看
    到有人在工廠沙盤推演時，現場有幾人？）有好幾個，但是
    沒有什麼印象」、「（你以前認識子○○嗎〈請子○○站起
    來經證人乙○指認〉？）不認識」、「（你能確定沙盤推演
    時，子○○沒有在場嗎？）我現在忘記了」、「（你剛才說
    沙盤推演時子○○沒有看到是不能確定是嗎？）忘記了」、
    「所以你不能確定是嗎？）不能確定」等語。足見經檢、辯
    雙方反覆詰問結果，證人「乙○」對於被告子○○是否曾出
    現在泰鈜工廠並參與狙殺行動前之沙盤推演，因時間久隔淡
    忘已無多大印象；本件案發迄證人「乙○」至本院作證已相
    隔十二年餘，而人之記憶衡因時間經過而愈益淡忘模糊，證
    人「乙○」上開所證尚無悖常理，而所證亦不足證明被告子
    ○○未曾出現在泰鈜工廠且未參與狙殺行動前之沙盤推演，
    自亦不足為有利於被告子○○之認定。另證人甲○○經本院
    傳拘無著，惟本案待證事項已臻明確，自無待甲○○到庭經
    詰問始終結本案之必要，併予敘明（證人丙○○部分則經捨
    棄傳喚）。
十、論罪科刑部分：
  (一)核被告申○○、子○○所為，均係犯刑法第二百七十一條第
    一項殺人罪，及修正前槍砲彈藥刀械管制條例第七條第四項
    未經許可無故持有槍砲罪。又被告二人等意圖供犯罪之用，
    而持有具殺傷力可供軍用之子彈部分，核係犯修正前槍砲彈
    藥刀械管制條例第十一條第三項之罪，但該罪之法定刑為：
    處三年以下有期徒刑，顯較刑法第一百八十七條之罪為輕，
    則依修正前槍砲彈藥刀械管制條例第十三條之一規定，應論
    以法定刑較重之刑法第一百八十七條之加重危險物罪。
  (二)又被告犯本件之罪後，槍砲彈藥刀械管制條例先於八十五年
    九月二十五日修正公布同月二十七日生效施行（僅修正公布
    第四條、第六條、第十三條之二、第十四條條文，與本案之
    罪名無涉），復於八十六年十一月二十四日修正公布，並自
    同年月二十六日生效施行（修正公布全文二十五條，嗣雖分
    別於八十九年七月五日、九十年十一月十四日、九十三年六
    月二日、九十四年一月二十六日修正並刪除部分條文，惟均
    與本案之罪名無涉）。比較該次修正前後之規定，槍砲彈藥
    刀械管制條例第七條第四項之法定刑為「處一年以上七年以
    下有期徒刑」，修正為「處五年以上有期徒刑，併科新台幣
    一千萬元以下罰金」，同條例第十二條第四項，未經許可持
    有子彈者，亦修正為「處五年以下有期徒刑，併科新台幣三
    百萬元以下罰金」，則被告所涉前開持有槍砲、彈藥之罪，
    自以修正前規定之刑罰較輕，有利於被告，應依刑法第二條
    第一項但書之規定，適用修正前之各該規定。公訴人就被告
    等持用槍彈部分，認應成立修正前槍砲彈藥刀械管制條例第
    七條第三項及第十一條第二項之罪，其起訴法條尚有未洽，
    應予變更。
  (三)被告申○○、子○○與午○○、寅○○、任志傑、李忠承、
    曾敬超、卯○○、辰○○等人間，就上開犯行，均有犯意聯
    絡及行為分擔，應論以共同正犯。被告等人同時持有槍砲彈
    藥，觸犯前開二罪名，以及同時地以一行為殺害謝通運、范
    明元二人，均為想像競合犯，其中，持有槍砲彈藥部分，應
    從一重論以未經許可無故持有槍砲罪，殺人罪部分亦應從一
    重處斷，二者之間又有方法目的之牽連犯關係，應從一較重
    之殺人罪處斷。
  (四)被告子○○曾因違反麻醉藥品管理條例罪，經臺灣臺北地方
    法院判處有期徒刑四月確定，於八十一年四月九日易科罰金
    執行完畢之事實，有台灣高等法院被告前案紀錄表一份在卷
    可稽，其於刑之執行完畢後五年內再犯本件之罪，為累犯，
    除殺人罪之法定本刑為死刑、無期徒刑部分，依法不得加重
    其刑外，其餘有期徒刑部分應依法加重其刑。
  (五)被告等持有槍彈部分，除檢察官起訴書所載以外，其餘被告
    等所持有之槍彈，雖未據起訴，然因與已起訴且經認定有罪
    部分間，有想像競合犯或牽連犯之裁判上一罪關係，自為起
    訴效力所及，本院應一併審理。另台灣彰化地方法院檢察署
    八十四年度偵字第二○七六號（原為台灣高雄地方法院檢察
    署八十三年度偵字第二二八四九號，經承辦檢察官以無管轄
    權函請台灣高等法院檢察署令轉台灣彰化地方法院檢察署偵
    辦）：以被告申○○涉犯殺人罪嫌而移送併辦審理部分，因
    與前揭論罪部分，屬同一事實，本院自得併予審理，併此說
    明。
  (六)原審經審理結果，認被告二人罪證明確，予以論科，固非無
    見。但查，科刑之判決，須將認定之犯罪事實詳載於事實欄
    ，並於理由欄內逐一說明其憑以認定之證據，使事實與理由
    兩相一致，方為適法，倘事實欄已有敘及，而理由欄內未加
    說明，是為理由不備之違誤，若兩相矛盾，亦有事實與理由
    所載矛盾之違誤。原判決就本案之犯案原因，於事實欄有論
    載，惟未於理由欄記載認定依據，已有理由不備之違誤。又
    原判決於事實欄未認定被告子○○有開槍，但於理由欄則認
    定被告子○○持有之槍支有射擊一槍情形，事實及理由顯有
    不符。被告子○○上訴意旨否認有參與上開犯行，被告申○
    ○上訴意旨否認有直接對謝通運開槍而指摘原判決不當，雖
    均無理由，惟原判決既有上述可議之處，即屬無可維持，應
    予撤銷改判。爰審酌被告二人犯罪之動機、目的、手段，渠
    等為報私仇即糾眾行兇，並經精密籌劃，確實掌握被害人行
    蹤，於白晝光天化日之下，在通衢之間攔路狙殺，以強大殺
    傷力之制式槍擊同時殺害二人，目無法紀，嚴重影響法律秩
    序及社會治安，被告申○○於檢察官欲對午○○聲請再審時
    ，詳細供明午○○計畫本件兇殺案之過程，經檢察官據以對
    午○○聲請再審；復參以申○○於本院九十四年十二月二十
    九審理時，曾由其選任辯護人廖志堯律師代申○○提出發票
    人中國信託商業銀行西台中分行之金額共三百萬元之支票（
    金額分別為75萬元、75萬元、150 萬元），欲對被害人謝通
    運、范明元之家屬先作部分賠償，有該三張支票影本（原本
    核符後發還廖律師）在卷可稽，惟為因被害人謝通運之家人
    陳秀滿未到庭，被害人范明元之家屬有三位，僅范明元之弟
    弟己○○到庭，而未能當庭交付，經記明筆錄可稽；至被告
    子○○於案發時僅十九歲涉世未深，且於案發現場居於配角
    ，涉案情節較輕，並均參酌已判刑確定之李忠承、曾敬超、
    任志傑、卯○○、辰○○、寅○○等人量刑等一切情狀，分
    別量處被告申○○無期徒刑，並依法均諭知褫奪公權終身，
    量處被告子○○有期徒刑二十年，並因犯罪之性質有褫奪公
    權必要，併予褫奪公權十年，以示懲儆。又附表編號一至四
    、十至十二號所示槍枝（附表編號十二之手槍，雖未經扣案，然
    不能證明業已滅失不存在）、附表編號七所示子彈拾肆顆、
    編號八所示子彈拾捌顆、編號九所示子彈貳拾柒顆（各該備
    註欄所載經拆卸、試射之子彈除外），均屬違禁物，編號五
    、六所示手套、防彈衣，則屬共犯午○○所有供犯罪所用之
    物，依刑法第三十八條第一項第一款、第二款規定，均宣告
    沒收。又，被告申○○選任辯護人廖志堯律師於九十四年十
    二月二十九日代理申○○與被害人范明元之家屬己○○成立
    和解，並提出和解書一份，附予敘明。
據上論結，應依刑事訴訟法第三百六十八條，判決如主文。據上
論結，應依刑事訴訟法第三百六十九條第一項前段、第三百六十
四條、第二百九十九條第一項前段、第三百條，修正前槍砲彈藥
刀械管制條例第七條第四項、第十三條之一，刑法第十一條前段
、第二條第一項但書、第二十八條、第一百八十七條、第二百七
十一條第一項、第五十五條、第四十七條、第三十七條第一項、
第二項、第三十八條第一項第一款、第二款，判決如主文。
本案經檢察官庚○○到庭執行職務。
中    華    民    國    95    年    1     月    19    日
                刑事第四庭  審判長法  官  洪  耀  宗
                                  法  官  劉  登  俊
                                  法  官  江  德  千
上列正本證明與原本無異。
如不服本判決應於收受送達後十日內向本院提出上訴書狀，其未
敘述上訴之理由者並得於提起上訴後十日內向本院補提理由書（
均須按他造當事人之人數附繕本）。
                                  書記官  吳  麗  琴
中    華    民    國    95    年    1     月    20    日
【附錄論罪科刑法條】
刑法第二百七十一條：
殺人者，處死刑、無期徒刑或十年以上有期徒刑。
前項之未遂犯罰之。
預備犯第一項之罪者，處二年以下有期徒刑。
刑法第一百八十七條：
意圖供自己或他人犯罪之用，而製造、販賣、運輸或持有炸藥、
棉花藥、雷汞或其他相類之爆裂物或軍用槍砲、子彈者，處五年
以下有期徒刑。
八十六年十一月二十四日修正槍砲彈藥刀械管制條例第七條：未
經許可，製造、販賣或運輸火砲、機關槍、衝鋒槍、卡柄槍或自
動步槍者，處七年以上有期徒刑。
未經許可，製造、販賣或運輸普通步槍、馬槍、手槍或各類炸彈
者，處五年以上有期徒刑。
意圖供自己或他人犯罪之用，而犯前二項之罪者，處死刑、無期
徒刑或十年以上有期徒刑，得併科十萬元以下罰金。
未經許可，無故持有、寄藏或意圖販賣而陳列第一項及第二項所
列槍砲之一者，處一年以上七年以下有期徒刑。
第一項及第三項之未遂犯罰之。
附表：
┌─┬─────────────┬──┬─────────┐
│編│      名            稱    │數量│備              註│
│號│                          │    │                  │
├─┼─────────────┼──┼─────────┤
│一│美國INTRATEC廠牌TEC-9口徑 │１支│一由辰○○持用。  │
│  │9mm制式衝鋒槍（及彈匣）   │    │二槍號：45934號。 │
├─┼─────────────┼──┼─────────┤
│二│美國THOMPSON口徑0.45吋制式│１支│一由卯○○持用。  │
│  │衝鋒槍（及彈匣）          │    │二槍號：091852號。│
├─┼─────────────┼──┼─────────┤
│三│美國COBRAY廠牌M11型口徑9mm│１支│一由子○○持用。  │
│  │制式衝鋒槍（及彈匣）      │    │二槍號：041161號。│
├─┼─────────────┼──┼─────────┤
│四│義大利FRATFLLI TANFOGIO廠 │１支│一由任志傑持用。  │
│  │牌TZ75型制式半自動手槍（及│    │二槍號：H33016號。│
│  │彈匣）                    │    │                  │
├─┼─────────────┼──┼─────────┤
│五│手套                      │１副│                  │
├─┼─────────────┼──┼─────────┤
│六│防彈衣                    │５件│                  │
├─┼─────────────┼──┼─────────┤
│七│0.22口徑子彈（含彈匣乙個）│顆│其中二顆因拆卸檢視│
│  │                          │    │，另一顆因鑑驗試射│
│  │                          │    │，均已無殺傷力。  │
├─┼─────────────┼──┼─────────┤
│八│0.45吋制式子彈            │顆│其中三顆因鑑驗試射│
│  │                          │    │已無殺傷力。      │
├─┼─────────────┼──┼─────────┤
│九│9m口徑制式子彈            │顆│其中九顆因鑑驗試射│
│  │                          │    │已無殺傷力。      │
├─┼─────────────┼──┼─────────┤
│十│美國COBRAY廠牌M11型口徑9mm│１支│一由李忠承持用。  │
│  │制式衝鋒槍                │    │二槍號：00-0000000│
├─┼─────────────┼──┼─────────┤
│十一│美國COLT廠牌M16制式半自動 │１支│一由曾敬超持用。  │
│  │步槍                      │    │二槍號：0000000。 │
├─┼─────────────┼──┼─────────┤
│十二│奧地利GLOCK廠牌手槍       │１支│一由申○○持用。  │
│  │                          │    │二未經扣案，槍號不│
│  │                          │    │  詳。            │
└─┴─────────────┴──┴─────────┘
                                                      Ｆ


司法院資訊處製作；財團法人民間司法改革基金會備份。
